---
title: "CE4 - Dashboard COVID-19"
output: 
  flexdashboard::flex_dashboard:
    orientation: columns
    vertical_layout: fill
    source_code: embed
    social: menu
    theme: cosmo
    self_contained: FALSE 
    fig_mobile: TRUE
---

<style>                     
.navbar {
background-color:black;
border-color:grey;
}
.navbar-brand {
color:white!important;
}
.bg {
background-color: black;
color: white;
}
body {
background: black;
}

body hr {
border-color: black;
margin: 10px 0;
}

.chart-title {
border-bottom: 1px solid #d7d7d7;
color: white!important;
font-size: 14px;
font-weight: 300;
padding: 7px 10px 4px;
}

.nav-tabs-custom {
background: black;
border: 1px solid #c4c4c4;
border-radius: 3px;
margin-bottom: 8px;
margin-right: 8px;
}

.nav-tabs-custom > .nav-tabs {
margin: 0;
border-bottom: 1px solid #d7d7d7;
color: white;
font-size: 14px;
font-weight: 300;
border-top-right-radius: 3px;
border-top-left-radius: 3px;
}

.nav-tabs-custom > .nav-tabs > li.active > a,
.nav-tabs-custom > .nav-tabs > li.active:hover > a {
background-color: black;
color: white;
}

.nav-tabs-custom > .tab-content {
background: black;
padding: 0;
border-bottom-right-radius: 3px;
border-bottom-left-radius: 3px;
display: -webkit-box;
display: -webkit-flex;
display: -ms-flexbox;
display: flex;
}

.nav-tabs-custom > .tab-content > .chart-wrapper {
background: black;
border: none;
margin: 0;
}

.value-box {
border-radius: 1px;
position: relative;
display: block;
margin-right: 4px;
margin-bottom: 4px;
box-shadow: 0 1px 1px rgba(0, 0, 0, 0.1);
}

.value-box > .inner {
padding: 5px;
padding-left: 20px;
padding-right: 20px;
}

.value-box .value {
font-size: 20px;
font-weight: bold;
margin: 0 0 3px 0;
white-space: nowrap;
padding: 0;
}

.value-box .caption {
font-size: 20px;
}

.value-box .icon i {
position: absolute;
top: 15px;
right: 15px;
font-size: 40px;
color: rgba(0, 0, 0, 0.5);
}

.content {
overflow: auto;
}

.chart-wrapper { 
overflow: auto; 
}

</style>
```{r imports, include=FALSE}
source('_scripts/import.R', echo = TRUE) # Importa librerias, bases de datos, variables globales y funciones.
```

```{r plotly, message=F, warning=F, include=FALSE}
source('_scripts/infobutton.R', echo = TRUE) # Importa las variables para los botones información

source('_scripts/plotly.R', echo = TRUE) # Importa configuraciones para los gráficos en plotly

source('_scripts/leaflet.R', echo = TRUE) # Importa configuraciones para los mapas en leaflet
```

```{r deps, message=F, warning=F, include=FALSE}
source('_scripts/cleaning.R', echo = TRUE) # Importa las bases a utilizar procesadas.
```

```{r, message=F, warning=F}
vars.pmav.new <- dep %>%
  dplyr::select(dat,dep,mav.pos.new.hab) %>% 
  dplyr::filter(dat == c.date) %>% 
  dplyr::arrange(dplyr::desc(mav.pos.new.hab)) %>%
  dplyr::select(dep) %>%
  dplyr::mutate(dep = ifelse(dep=="LA LIBERTAD","LA_LIBERTAD",
                             ifelse(dep=="MADRE DE DIOS","MADRE_DE_DIOS",
                                    ifelse(dep=="SAN MARTIN","SAN_MARTIN",dep))))%>% 
  .$dep

vars.mav.new <- dep %>%
  dplyr::select(dat,dep,mav.pos.new) %>% 
  dplyr::filter(dat == c.date) %>% 
  dplyr::arrange(dplyr::desc(mav.pos.new)) %>%
  dplyr::select(dep) %>%
  dplyr::mutate(dep = ifelse(dep=="LA LIBERTAD","LA_LIBERTAD",
                             ifelse(dep=="MADRE DE DIOS","MADRE_DE_DIOS",
                                    ifelse(dep=="SAN MARTIN","SAN_MARTIN",dep))))%>% 
  .$dep
last.mav.new <- vars.mav.new[length(vars.mav.new)]


vars.pos <- dep %>%
  dplyr::select(dat,dep,pos) %>% 
  dplyr::filter(dat == c.date) %>% 
  dplyr::arrange(dplyr::desc(pos)) %>%
  dplyr::select(dep) %>%
  dplyr::mutate(dep = ifelse(dep=="LA LIBERTAD","LA_LIBERTAD",
                             ifelse(dep=="MADRE DE DIOS","MADRE_DE_DIOS",
                                    ifelse(dep=="SAN MARTIN","SAN_MARTIN",dep))))%>% 
  .$dep
last.pos <- vars.pos[length(vars.pos)]

```

Casos Acumulados {.bg}
=====================================  

Mapas {.tabset data-width=200} 
-------------------------------------

### Casos

```{r, message=F, warning=F}
palette_1 <- c("#ffffff",
               "#fff3e3",
               "#ffe8c8",
               "#ffddac",
               "#ffd291",
               "#ffc775",
               "#ffbc59",
               "#ffb139", #ffa600
               "#ec9832",
               "#d8802c",
               "#c26926",
               "#ac5320",
               "#953e1b",
               "#7d2914",
               "#65150d",
               "#4e0000")

labels <-  sprintf(
  "<strong>%s</strong><br/<strong>Casos: </strong>%s",
  c.dep$dep, c.dep$pos) %>% lapply(htmltools::HTML)

pal.cases <- colorNumeric( palette=palette_1, domain = log(c.dep$pos), na.color="transparent")

leaflet(c.dep) %>%
  map_tiles() %>%
  map_poly (c.dep$pos)  %>%
  addLegend("bottomleft", pal = pal.cases, values = log(c.dep$pos), title= 'Casos', labFormat = labelFormat(transform = function(x) round(exp(x)))) %>% 
  map_bounds ()

```

### Casos / 100k hab

```{r, message=F, warning=F}
labels <- sprintf(
  "<strong>%s</strong><br/<strong>Casos/100k hab: </strong>%s",
  c.dep$dep, round(c.dep$pos.hab)) %>% lapply(htmltools::HTML)

pal.cases <- colorNumeric( palette=palette_1, domain = log(c.dep$pos.hab), na.color="transparent")

leaflet(c.dep) %>%
  map_tiles () %>%
  map_poly (c.dep$pos.hab) %>%
  addLegend("bottomleft", pal = pal.cases, values = log(c.dep$pos.hab), title= 'Casos', labFormat = labelFormat(transform = function(x) round(exp(x)))) %>% map_bounds
```

Nacional {.tabset data-width=300} 
-------------------------------------

### Lineal

```{r, message=F, warning=F}
CA_2_1<- nac %>%
  plot_ly() %>%
  add_trace(x = ~dat, y = ~pos.new, 
            type = 'bar', name = 'Casos Nuevos',
            marker = list(color = '#006b7d'), 
            text = paste(nac$days.end, "días desde hoy"),
            hovertemplate = paste('<b>Fecha</b>: %{x}',
                                  '<br><b>Nuevos Casos:</b> %{y}</br>',
                                  '<b>%{text}</b><extra></extra>'),
            yaxis="y") %>% 
  add_trace(x = ~dat, y = ~pos, 
            type = 'scatter',
            mode = 'lines+markers', 
            name = 'Casos Acumulados',
            line = list(color = '#ffa600'), 
            marker = list(color = '#ffa600',
                          maxdisplayed = 0),
            text = paste(nac$days.end, "días desde hoy"),
            hovertemplate = ~paste('<b>Fecha</b>: %{x}',
                                   "<br><b>Casos Acumulados: %{y:.0f}</b></br><extra></extra>",
                                   '<b>%{text}</b>'),
            yaxis="y2") %>%
  add_segments(x = "2020-04-08", xend = "2020-04-08", 
               y = 0, yend=roundUpNice(max(nac$pos.new)),
               text="2020-04-08",name="Pruebas Rápidas",
               hovertemplate = paste('<b>%{text}</b>'),
               width=2, 
               line = list(color = "#008f6a", 
                           width = 3, 
                           dash = "dot"))%>% 
  layout(title = '',
         titlefont=list(color="white"),
         xaxis = list(title = "<b>Fecha de Reporte</b>",
                      color = "white",
                      tickformat= "%d-%b",
                      range = c(as.Date("2020-03-06"),
                                as.Date(c.date))),
         yaxis = list(side = 'left', title = '<b>Casos Nuevos por día</b>', 
                      showgrid = T, gridcolor = "#818181", zeroline = F,
                      color = "#98cbe1",
                      range=list(0, roundUpNice(max(nac$pos.new))),
                      autotick=F,
                      tick0=0,
                      dtick=roundUpNice(max(nac$pos.new))/5),
         yaxis2 = list(side = 'right', overlaying = "y3",
                       title = '<b>Casos acumulados (lineal)</b>', 
                       showgrid = F, zeroline = F,
                       color = "#ffd29f",
                       range=list(0, roundUpNice(max(nac$pos))),
                       autotick=F,
                       tick0=0,
                       dtick=roundUpNice(max(nac$pos))/5),
         annotations = list(text = "<b>Casos nuevos y acumulados - Perú</b>",
                            x = 0.5, y = 1.1,
                            yref = "paper",xref = "paper",
                            xanchor = "middle",yanchor = "middle",
                            showarrow = FALSE,
                            font = list(size = 20,
                                        color = "white")),
         legend = list(orientation = "h",  
                       xanchor = "bottom",
                       yanchor = "middle",
                       x = 0.5,
                       y = -0.125,
                       font = list(color = "white"))
  ) %>% 
  plotly_config() %>% 
  plotly_layout() %>%
  partial_bundle() 


```

### Duplicación

```{r, message=F, warning=F}

CA_2_2<-plot_ly(dup.nac)%>% 
  add_trace(x = ~dat, y = ~dup.1, 
            type = 'scatter',
            mode = 'lines', 
            name = 'Un (1) día',
            line = list(color = '#0e5871',
                        dash = "dash",
                        width=3.5),
            text = "Casos se duplican en un (1) día",
            hoverinfo = "text") %>% 
  add_trace(x = ~dat, y = ~dup.2, 
            type = 'scatter',
            mode = 'lines', 
            name = 'Dos (2) días',
            line = list(color = '#006b7d',
                        dash = "dash",
                        width=3.5),
            text = "Casos se duplican en dos (2) días",
            hoverinfo = "text") %>% 
  add_trace(x = ~dat, y = ~dup.3, 
            type = 'scatter',
            mode = 'lines', 
            name = 'Tres (3) días',
            line = list(color = '#007e7b',
                        dash = "dash",
                        width=3.5),
            text = "Casos se duplican en tres (3) días",
            hoverinfo = "text") %>% 
  add_trace(x = ~dat, y = ~dup.4, 
            type = 'scatter',
            mode = 'lines', 
            name = 'Cuatro (4) días',
            line = list(color = '#008f6a',
                        dash = "dash",
                        width=3.5),
            text = "Casos se duplican en cuatro (4) días",
            hoverinfo = "text")%>%
  add_trace(x = ~dat, y = ~pos, 
            type = 'scatter',
            mode = 'lines+markers', 
            name = 'Casos Acumulados',
            line = list(color = '#ffa600'), 
            marker = list(color = '#ffa600'),
            hovertemplate = ~paste("<br><b>Casos Acumulados: %{y:.d0}</b></br><extra></extra>"))   %>% 
  layout(title = list(text= '',
                      font = list(
                        size = 20,
                        color="white")),
         xaxis = list(title = list(text="<b>Días desde el primer reporte</b>",
                                   standoff = 15),
                      range = c(as.Date(min(f.date)),max(today+15)),
                      color ="white",
                      tickformat= "%d-%b", 
                      showgrid = F, zeroline = F),
         yaxis = list(side = 'left', 
                      title = list(text= '<b>Total de casos acumulados</b>', 
                                   font = list(size = 16,
                                               color = "White"),
                                   standoff = 15),   
                      type="log", automargin = T,
                      range = c(min(0),max(6)), 
                      showgrid = T, gridcolor = "#818181", zeroline = FALSE,
                      tickmode = "linear",
                      tick0 = 0,
                      color ="ffd29f"),
         # legend = list(title=list(text="<b>Casos acumulados se duplican en...</b>",
         #                          font = list(color="white"),
         #                          side="top"),
         #               orientation = "h",
         #               yref = "paper",
         #               xref = "paper",
         #               xanchor = "right",
         #               yanchor = "bottom",  
         #               x = 1,
         #               y = 0.1,
         #               font = list(color = "white",
         #                           size = 10),
         #               bgcolor= 'rgba(0,0,0,0.7)', 
         #               automargin = T),
         annotations = list(yref = "paper",xref = "paper",
                            xanchor = "middle",yanchor = "middle",
                            showarrow = FALSE,
                            font = list(size = 20,
                                        color = "white"),
                            x=0.5,
                            y=1.1,
                            text='<b>Casos acumulados - Perú</b>',
                            showarrow=FALSE,
                            font = list(size = 20,
                                        color = "white"))
  ) %>%
  plotly_config( ) %>% 
  plotly_layout () %>%
  partial_bundle() %>% 
  htmlwidgets::onRender('function(el, x) {
                         $("[data-title=\'Información\'] svg path").css("fill", "#f6e486");
                         $("[data-title=\'Información\'] svg").css("width","2em");
                        }')%>%
    config(displayModeBar = TRUE)

CA_2_2
#fa("info-circle")


```

### LATAM - Lineal

```{r}
CA_1_1 <- LATAM %>%
  dplyr::filter(date>=as.Date("2020-03-06")) %>%
  highlight_key(~location) %>%
  plot_ly()%>%
  add_lines( x = ~date, text = ~location, colors = "YlOrRd",
             split=~location, y = ~total_cases,
             mode="lines",
             yaxis="y2",
             showlegend=F,
             line = list(width=0.75)
  ) %>%
  filter(location=="Peru") %>%
  add_trace( x = ~date, y = ~total_cases, 
             type = 'scatter',
             mode = 'lines', 
             name = 'Casos Acumulados',
             line = list(color = '#ffa600',
                         width=5),
             hovertemplate = ~paste('<b>Fecha</b>: %{x}',
                                    "<br><b>Casos Acumulados: %{y:.0f}</b></br><extra></extra>"),
             yaxis="y2",
             showlegend=F) %>%
  highlight(on = "plotly_hover", off = "plotly_doubleclick") %>%
  layout(title = list(text= '',
                      font = list(
                        size = 20,
                        color="white")),
         xaxis = list(range = c(as.Date("2020-03-06"),
                                c.date),
                      color = "white",
                      title ="<b>Fecha de Reporte</b>",
                      tickformat= "%d-%b"),
         yaxis2 = list(side = 'right',
                       title = '', 
                       showgrid = T, gridcolor = "#818181", zeroline = F,
                       color = "#ffd29f",
                       range=list(0, roundUpNice(max(LATAM$total_cases))),
                       autotick=F,
                       tick0=0,
                       dtick=roundUpNice(max(LATAM$total_cases))/5),
         annotations = list(text = "<b>Casos acumulados - América Latina</b>",
                            x = 0.5, y = 1.05,
                            yref = "paper",xref = "paper",
                            xanchor = "middle",yanchor = "middle",
                            showarrow = FALSE,
                            font = list(size = 20,
                                        color = "white")),
         paper_bgcolor="black",
         plot_bgcolor="black",
         # legend = list(orientation = "h",  
         #               xanchor = "center",
         #               yanchor = "bottom",
         #               x = 0.5,
         #               y = -0.125,
         #               font = list(color = "white")),
         dragmode="pan",
         margin = list(l=75, r=0, b=65, t=65),
         showlegend=F) %>%
  config(locale = "es",
         displaylogo=F,
         modeBarButtonsToRemove = c("select2d","zoom2d","lasso2d",
                                    "drawclosedpath","drawopenpath",
                                    "hoverClosestCartesian","hoverCompareCartesian",
                                    "toggleHover","toggleSpikelines")
  )%>%
  partial_bundle() 
```

### LATAM - Logarítmica 

```{r}
CA_1_2 <- dup.LATAM %>%
  dplyr::filter(date>=as.Date("2020-03-06")) %>% plot_ly() %>%
  add_lines( x = ~date, text = ~location, colors = "YlOrRd",
             split=~location, y = ~total_cases,
             mode="lines",
             yaxis="y",
             showlegend=F,
             line = list(width=0.75)
  ) %>%
  filter(location=="Peru") %>%
  add_trace( x = ~date, y = ~total_cases, 
             type = 'scatter',
             mode = 'lines', 
             name = 'Casos Acumulados',
             line = list(color = '#ffa600',
                         width=5),
             hovertemplate = ~paste('<b>Fecha</b>: %{x}',
                                    "<br><b>Casos Acumulados: %{y:.0f}</b></br><extra></extra>"),
             yaxis="y",
             showlegend=F) %>%
  add_trace(x = ~date, y = ~dup.1, 
            type = 'scatter',
            mode = 'lines', 
            name = 'Un (1) día',
            line = list(color = '#0e5871',
                        dash = "dash",
                        width=3.5),
            text = "Casos se duplican en un (1) día",
            hoverinfo = "text",
            showlegend=F) %>% 
  add_trace(x = ~date, y = ~dup.2, 
            type = 'scatter',
            mode = 'lines', 
            name = 'Dos (2) días',
            line = list(color = '#006b7d',
                        dash = "dash",
                        width=3.5),
            text = "Casos se duplican en dos (2) días",
            hoverinfo = "text",
            showlegend=F) %>% 
  add_trace(x = ~date, y = ~dup.3, 
            type = 'scatter',
            mode = 'lines', 
            name = 'Tres (3) días',
            line = list(color = '#007e7b',
                        dash = "dash",
                        width=3.5),
            text = "Casos se duplican en tres (3) días",
            hoverinfo = "text",
            showlegend=F) %>% 
  add_trace(x = ~date, y = ~dup.4, 
            type = 'scatter',
            mode = 'lines', 
            name = 'Cuatro (4) días',
            line = list(color = '#008f6a',
                        dash = "dash",
                        width=3.5),
            text = "Casos se duplican en cuatro (4) días",
            hoverinfo = "text",
            showlegend=F) %>%
  layout(title = list(text= '',
                      font = list(
                        size = 20,
                        color="white")),
         xaxis = list(range = c(as.Date("2020-03-06"),
                                max(dup.LATAM$date,na.rm=T)),
                      color = "white",
                      title ="<b>Fecha de Reporte</b>",
                      tickformat= "%d-%b",
                      showgrid=F),
         yaxis = list(side = 'left', 
                      title = list(text= '<b>Total de casos acumulados</b>', 
                                   font = list(size = 16,
                                               color = "ffd29f"),
                                   standoff = 15),   
                      type="log", automargin = T,
                      range = c(min(0),max(6)), 
                      showgrid = F, zeroline = FALSE,
                      tickmode = "linear",
                      tick0 = 0,
                      color ="White"),
         annotations = list(text = "<b>Casos acumulados - América Latina</b>",
                            x = 0.5, y = 1.05,
                            yref = "paper",xref = "paper",
                            xanchor = "middle",yanchor = "middle",
                            showarrow = FALSE,
                            font = list(size = 20,
                                        color = "white")),
         paper_bgcolor="black",
         plot_bgcolor="black",
         # legend = list(orientation = "h",  
         #               xanchor = "center",
         #               yanchor = "bottom",
         #               x = 0.5,
         #               y = -0.125,
         #               font = list(color = "white")),
         dragmode="pan",
         margin = list(l=75, r=0, b=65, t=65),
         showlegend=F) %>%
  config(locale = "es",
         displaylogo=F,
         modeBarButtonsToRemove = c("select2d","zoom2d","lasso2d",
                                    "drawclosedpath","drawopenpath",
                                    "hoverClosestCartesian","hoverCompareCartesian",
                                    "toggleHover","toggleSpikelines")
  )%>%
  partial_bundle() 
```


### AA
```{r}
fig <- subplot(CA_1_1,CA_2_1, nrows = 2, shareX=T,titleX=F,margin=0.04) %>%
  partial_bundle() 
fig <- fig %>% layout(xaxis2 = list(domain=list(x=c(0,1),y=c(0,0.5))),
                      xaxis = list(domain=list(x=c(0,1),y=c(0.5,1))),
                      legend = list(orientation = "h",  
                                    xanchor = "center",
                                    yanchor = "bottom",
                                    x = 0.5,
                                    y = -0.125,
                                    font = list(color = "white")),
                      annotations = list(
                        list(text = "<b>Fecha de reporte</b>",
                             x = 0.5,
                             y = -0.09,
                             yref = "paper",
                             xref = "paper",
                             showarrow = FALSE,
                             font = list(size = 16,
                                         color = "white")),
                        list(text = "<b>Casos nuevos por día</b>",
                             x = -0.1225,
                             y = 0.1,
                             yref = "paper",
                             xref = "paper",
                             showarrow = FALSE,
                             font = list(size = 16,
                                         color ="#98cbe1"),
                             textangle = -90),
                        list(text = "<b>Casos acumulados (lineal)</b>",
                             x = 1.1225,
                             y = 0.8,
                             yref = "paper",
                             xref = "paper",
                             showarrow = FALSE,
                             font = list(size = 16,
                                         color ="#ffd29f"),
                             textangle = -90)),
                      margin = list(l=60, r=60, b=20, t=50))%>%
  partial_bundle() 

fig
```


### BB
```{r}
fig <- subplot(CA_1_2,CA_2_2, nrows = 2, shareX=T,titleX=F,margin=0.04) %>%
  partial_bundle() 
fig <- fig %>% layout(xaxis2 = list(domain=list(x=c(0,1),y=c(0,0.5))),
                      xaxis = list(domain=list(x=c(0,1),y=c(0.5,1))),
                      legend = list(orientation = "h",
                                    font = list(color = "white",
                                                size=10),
                                    x = 0.5,
                                    y = -0.09,
                                    yref = "paper",
                                    xref = "paper",
                                    xanchor="center",
                                    yanchor="middle"),
                      annotations = list(
                        list(text = "<b>Fecha de reporte</b>",
                             x = 0.5,
                             y = -0.09,
                             yref = "paper",
                             xref = "paper",
                             showarrow = FALSE,
                             font = list(size = 16,
                                         color = "white")),
                        list(text = "<b>Casos acumulados (Logarítmico)</b>",
                             x = -0.1225,
                             y = 0.1,
                             yref = "paper",
                             xref = "paper",
                             showarrow = FALSE,
                             font = list(size = 16,
                                         color ="White"),
                             textangle = -90)
                        # list(text = "<b>Casos acumulados (lineal)</b>",
                        #      x = 1.1225,
                        #      y = 0.8,
                        #      yref = "paper",
                        #      xref = "paper",
                        #      showarrow = FALSE,
                        #      font = list(size = 16,
                        #                  color ="#ffd29f"),
                        #      textangle = -90)),
                      ),
                      margin = list(l=60, r=60, b=20, t=50))%>%
  partial_bundle() 

fig
```






Regional {.tabset data-width=500} 
-------------------------------------

### Acumulados - Lineal

```{r, message=F, warning=F}

plots <- lapply(vars.pos, function(var) {
  
  plot_ly(dep.pos_dep.pos.imp.new)%>%
    add_trace(x = ~dat, y = as.formula(paste0("~", var,"_2")),
              type = 'bar', name = 'Casos Nuevos',
              marker = list(color = '#006b7d'), 
              text = paste(dep.pos.imp.new$days.end, "días desde hoy"),
              hovertemplate = paste('<b>Fecha</b>: %{x}',
                                    '<br><b>Nuevos Casos:</b> %{y}</br>',
                                    '<b>%{text}</b><extra></extra>'),
              showlegend = ifelse(var == last.pos,TRUE,FALSE),
              yaxis="y"
    )  %>%
    add_lines(x = ~dat, 
              y = as.formula(paste0("~", var)),
              text = paste(dep.pos$days.end, "días desde hoy"),
              hovertemplate = paste('<b>Fecha</b>: %{x}',
                                    '<br><b>Media Móvil</b>: %{y:.2f}<br>',
                                    '<b>%{text}</b>'),
              name = ifelse(var == last.pos,"Media Móvil",var),
              legendgroup = 'group1',
              showlegend = ifelse(var == last.pos,TRUE,FALSE), 
              line = list(color = "#ffa600", 
                          width = 4),
              yaxis="y2"
    ) %>%
    add_segments(x = "2020-04-08", xend = "2020-04-08", 
                 y = 0, yend = max(dep.pos[var],na.rm = T),
                 text="2020-04-08", name="Inicio de P.R's",
                 hovertemplate = paste('<b>%{text}</b>'),
                 legendgroup = 'group2',
                 showlegend = ifelse(var == last.pos,TRUE,FALSE), 
                 line = list(color = "#7aa82a", 
                             width = 3, 
                             dash = "dot")
    ) %>%
    layout(xaxis = list(range = c(min(dep.pos.imp.new$dat),
                                  max(dep.pos.imp.new$dat)),
                        color = "white",
                        tickformat= "%d-%b"),
           yaxis = list(side = 'left', title = '<b>Casos Nuevos por día</b>', 
                        showgrid = T, gridcolor = "#818181", zeroline = F,
                        color = "#98cbe1",
                        range=list(0, roundUpNice(max(dep.pos_dep.pos.imp.new[paste0(var,"_2")],na.rm = T))),
                        autotick=F,
                        tick0=0,
                        dtick=roundUpNice(max(dep.pos_dep.pos.imp.new[paste0(var,"_2")],na.rm = T))/5),
           yaxis2 = list(side = 'right', overlaying = paste0("y",ifelse(which(vars.pos==var)==1,
                                                                        "",
                                                                        2*which(vars.pos==var)-1)),
                         title = '', 
                         showgrid = F, zeroline = F,
                         color = "#ffd29f",
                         range=list(0, roundUpNice(max(dep.pos_dep.pos.imp.new[var],na.rm = T))),
                         autotick=F,
                         tick0=0,
                         dtick=roundUpNice(max(dep.pos_dep.pos.imp.new[var],na.rm = T))/5),
           annotations = list(text = ifelse(var=="LA_LIBERTAD","<b>LA LIBERTAD<b>",
                                            ifelse(var=="MADRE_DE_DIOS","<b>MADRE DE DIOS<b>",
                                                   ifelse(var=="SAN_MARTIN","<b>SAN MARTIN<b>",paste0("<b>",var,"<b>")))),
                              x = 0,y = 1.2,
                              yref = "paper",xref = "paper",
                              xanchor = "left",yanchor = "top",
                              showarrow = FALSE,
                              font = list(size = 14,
                                          color = "white")),
           paper_bgcolor="black",
           plot_bgcolor="black",
           legend = list(orientation = "h",  
                         xanchor = "center",
                         yanchor = "bottom",
                         x = 0.5,
                         y = -0.125,
                         font = list(color = "white")),
           showlegend =T)%>%
    partial_bundle() 
})

subplot(plots,nrows=5, shareX = T,titleX=F,
        margin = 0.0375) %>%
  layout(title = list(text = "<b>Total de casos confirmados - Acumulado Lineal</b>",
                      font = list(size = 24,
                                  color="white")),
         annotations = list(
           list(text = "<b>Fecha de reporte</b>",
                x = 0.5,
                y = -0.09,
                yref = "paper",
                xref = "paper",
                showarrow = FALSE,
                font = list(size = 16,
                            color = "white")),
           list(text = "<b>Casos nuevos por día</b>",
                x = -0.05,
                y = 0.7,
                yref = "paper",
                xref = "paper",
                showarrow = FALSE,
                font = list(size = 16,
                            color ="#98cbe1"),
                textangle = -90),
           list(text = "<b>Casos acumulados (lineal)</b>",
                x = 1.05,
                y = 0.7,
                yref = "paper",
                xref = "paper",
                showarrow = FALSE,
                font = list(size = 16,
                            color ="#ffd29f"),
                textangle = -90)),
         hovermode = "closest",
         hoverdistance = 10,
         dragmode="pan",
         margin = list(l=50, r=50, b=75, t=60)
  ) %>%
  config(locale = "es",
         displaylogo=F,
         modeBarButtonsToRemove = c("select2d","zoom2d","lasso2d",
                                    "drawclosedpath","drawopenpath",
                                    "hoverClosestCartesian","hoverCompareCartesian",
                                    "toggleHover","toggleSpikelines")
  )%>%
  partial_bundle() 




```

### Acumulados - Lineal V.2

```{r, message=F, warning=F}

plots <- lapply(vars.pos, function(var) {
  
  dup.dep.wide %>% select(days.start,
                          paste0(var),
                          paste0(var,"_2"),
                          paste0(var,"_3"),
                          paste0(var,"_4"),
                          paste0(var,"_5")) %>%
    group_by(days.start) %>% summarize_all(list(max),na.rm=T) %>%
    plot_ly() %>%
    add_lines(x = ~days.start, 
              y = as.formula(paste0("~", var)),
              hovertemplate = paste('<b>Fecha</b>: %{x}',
                                    '<br><b>Media Móvil</b>: %{y:.2f}<br>'),
              name = ifelse(var == last.pos,"Media Móvil",var),
              legendgroup = 'group1',
              showlegend = ifelse(var == last.pos,TRUE,FALSE), 
              line = list(color = "#ffa600", 
                          width = 4),
              yaxis="y"
    ) %>%
    add_segments(x = "2020-04-08", xend = "2020-04-08", 
                 y = 0, yend = max(dep.pos[var],na.rm = T),
                 text="2020-04-08", name="Inicio de P.R's",
                 hovertemplate = paste('<b>%{text}</b>'),
                 legendgroup = 'group2',
                 showlegend = ifelse(var == last.pos,TRUE,FALSE), 
                 line = list(color = "#7aa82a", 
                             width = 3, 
                             dash = "dot")
    )  %>%
    add_trace(x = ~days.start, y = as.formula(paste0("~", var,"_2")), 
              type = 'scatter',
              mode = 'lines', 
              name = 'Un (1) día',
              line = list(color = '#0e5871',
                          dash = "dash",
                          width=3.5),
              text = "Casos se duplican en un (1) día",
              hoverinfo = "text",
              showlegend=F) %>% 
    add_trace(x = ~days.start, y = as.formula(paste0("~", var,"_3")), 
              type = 'scatter',
              mode = 'lines', 
              name = 'Dos (2) días',
              line = list(color = '#006b7d',
                          dash = "dash",
                          width=3.5),
              text = "Casos se duplican en dos (2) días",
              hoverinfo = "text",
              showlegend=F) %>% 
    add_trace(x = ~days.start, y = as.formula(paste0("~", var,"_4")), 
              type = 'scatter',
              mode = 'lines', 
              name = 'Tres (3) días',
              line = list(color = '#007e7b',
                          dash = "dash",
                          width=3.5),
              text = "Casos se duplican en tres (3) días",
              hoverinfo = "text",
              showlegend=F) %>% 
    add_trace(x = ~days.start, y = as.formula(paste0("~", var,"_5")), 
              type = 'scatter',
              mode = 'lines', 
              name = 'Cuatro (4) días',
              line = list(color = '#008f6a',
                          dash = "dash",
                          width=3.5),
              text = "Casos se duplican en cuatro (4) días",
              hoverinfo = "text",
              showlegend=F)  %>%
    layout(xaxis = list(range = c(min(dup.dep.wide$days.start),
                                  max(dup.dep.wide$days.start)),
                        color = "white"),
           yaxis = list(side = 'left', 
                        title = list(text= '<b>Total de casos acumulados</b>', 
                                     font = list(size = 16,
                                                 color = "White"),
                                     standoff = 15),   
                        type="log", automargin = T,
                        range = c(min(0),max(6)), 
                        showgrid = T, gridcolor = "#818181", zeroline = FALSE,
                        tickmode = "linear",
                        tick0 = 0,
                        color ="White"),
           annotations = list(text = ifelse(var=="LA_LIBERTAD","<b>LA LIBERTAD<b>",
                                            ifelse(var=="MADRE_DE_DIOS","<b>MADRE DE DIOS<b>",
                                                   ifelse(var=="SAN_MARTIN","<b>SAN MARTIN<b>",paste0("<b>",var,"<b>")))),
                              x = 0,y = 1.2,
                              yref = "paper",xref = "paper",
                              xanchor = "left",yanchor = "top",
                              showarrow = FALSE,
                              font = list(size = 14,
                                          color = "white")),
           paper_bgcolor="black",
           plot_bgcolor="black",
           legend = list(orientation = "h",  
                         xanchor = "center",
                         yanchor = "bottom",
                         x = 0.5,
                         y = -0.125,
                         font = list(color = "white")),
           showlegend =T)%>%
    partial_bundle() 
})

subplot(plots,nrows=5, shareX = T,titleX=F,
        margin = 0.0375) %>%
  layout(title = list(text = "<b>Total de casos confirmados - Regiones</b>",
                      font = list(size = 24,
                                  color="white")),
         annotations = list(
           list(text = "<b>Días desde el primer reporte</b>",
                x = 0.5,
                y = -0.09,
                yref = "paper",
                xref = "paper",
                showarrow = FALSE,
                font = list(size = 16,
                            color = "white")),
           list(text = "<b>Casos acumulados (Logarítmica)</b>",
                x = -0.05,
                y = 0.7,
                yref = "paper",
                xref = "paper",
                showarrow = FALSE,
                font = list(size = 16,
                            color ="White"),
                textangle = -90)),
         # list(text = "<b>Casos acumulados (lineal)</b>",
         #      x = 1.05,
         #      y = 0.7,
         #      yref = "paper",
         #      xref = "paper",
         #      showarrow = FALSE,
         #      font = list(size = 16,
         #                  color ="#ffd29f"),
         #      textangle = -90)),
         hovermode = "closest",
         hoverdistance = 10,
         dragmode="pan",
         margin = list(l=50, r=50, b=75, t=60)
  ) %>%
  config(locale = "es",
         displaylogo=F,
         modeBarButtonsToRemove = c("select2d","zoom2d","lasso2d",
                                    "drawclosedpath","drawopenpath",
                                    "hoverClosestCartesian","hoverCompareCartesian",
                                    "toggleHover","toggleSpikelines")
  )%>%
  partial_bundle() 

```


### Acumulados - Logaritmico

```{r, message=F, warning=F}

plots <- lapply(vars.pos, function(var) {
  
  plot_ly(dep.pos) %>%
    add_lines(x = ~dat, 
              y = as.formula(paste0("~", var)),
              text = paste(dep.pos$days.end, "días desde hoy"),
              hovertemplate = paste('<b>Fecha</b>: %{x}',
                                    '<br><b>Media Móvil</b>: %{y:.2f}<br>',
                                    '<b>%{text}</b>'),
              name = ifelse(var == last.pos,"Media Móvil",var),
              legendgroup = 'group1',
              showlegend = ifelse(var == last.pos,TRUE,FALSE), 
              line = list(color = "#ffa600", 
                          width = 4)
    ) %>%
    add_segments(x = "2020-04-08", xend = "2020-04-08", 
                 y = 0, yend = max(dep.pos[var],na.rm = T),
                 text="2020-04-08", name="Inicio de P.R's",
                 hovertemplate = paste('<b>%{text}</b>'),
                 legendgroup = 'group2',
                 showlegend = ifelse(var == last.pos,TRUE,FALSE), 
                 line = list(color = "#7aa82a", 
                             width = 3, 
                             dash = "dot")
    ) %>%
    layout(xaxis = list(range = c(min(dep.pos$dat),
                                  max(dep.pos$dat)),
                        color = "white"),
           yaxis = list(color = "white", type = "log", tickmode = "linear"),
           annotations = list(text = ifelse(var=="LA_LIBERTAD","<b>LA LIBERTAD<b>",
                                            ifelse(var=="MADRE_DE_DIOS","<b>MADRE DE DIOS<b>",
                                                   ifelse(var=="SAN_MARTIN","<b>SAN MARTIN<b>",paste0("<b>",var,"<b>")))),
                              x = 0,y = 1.15,
                              yref = "paper",xref = "paper",
                              xanchor = "left",yanchor = "top",
                              showarrow = FALSE,
                              font = list(size = 16,
                                          color = "white")),
           paper_bgcolor="black",
           plot_bgcolor="black",
           legend = list(orientation = "h",  
                         xanchor = "center",
                         yanchor = "bottom",
                         x = 0.5,
                         y = -0.125,
                         font = list(color = "white")),
           showlegend =T)
})

subplot(plots,nrows=5, shareX = T, titleX = F) %>%
  layout(title = list(text = "<b>Total de casos confirmados - Acumulado Logarítmico</b>",
                      font = list(size = 24,
                                  color="white")),
         annotations = list(
           list(text = "<b>Fecha de reporte</b>",
                x = 0.5,
                y = -0.09,
                yref = "paper",
                xref = "paper",
                showarrow = FALSE,
                font = list(size = 16,
                            color = "white")),
           list(text = "<b>Total de casos confirmados</b>",
                x = -0.05,
                y = 0.5,
                yref = "paper",
                xref = "paper",
                showarrow = FALSE,
                font = list(size = 16,
                            color ="white"),
                textangle = -90)),
         hovermode = "closest",
         hoverdistance = 10,
         dragmode="pan",
         margin = list(l=75, r=0, b=65, t=60)
  ) %>%
  plotly_config



```


Casos Nuevos {.bg}
=====================================  

Mapas {.tabset data-width=250} 
-------------------------------------
### Casos nuevos

```{r, message=F, warning=F}
x <- c.dep %>% dplyr::mutate(pos.new = ifelse(pos.new==0,NA, pos.new)) %>% .$pos.new


labels <- sprintf(
  "<strong>%s</strong><br/<strong>Casos: </strong>%s",
  c.dep$dep, c.dep$pos.new) %>% lapply(htmltools::HTML)

pal.cases <- colorNumeric( palette="RdPu", 
                           domain = log(x), na.color="transparent")

leaflet(c.dep) %>%
  map_tiles() %>%
  map_poly (x) %>%
  addLegend("bottomleft", pal=pal.cases, values = log(x), title= 'Casos', labFormat = labelFormat(transform = function(x) round(exp(x))))%>%
  map_bounds()

rm(x)
```


Column 2 {.tabset data-width=300} 
-------------------------------------

### Diario y media móvil - Lineal

```{r, message=F, warning=F}
plot_ly(nac) %>%
  add_trace(x = ~dat, y = ~pos.new,
            type = 'scatter',
            mode = 'lines', name = 'Casos Nuevos por día',
            line = list(color = '#006b7d'), 
            text = paste(nac$days.end, "días desde hoy"),
            hovertemplate = paste('<b>Fecha</b>: %{x}',
                                  '<br><b>Nuevos Casos:</b> %{y}</br>',
                                  '<b>%{text}</b><extra></extra>'))%>% 
  add_trace(x = ~dat, y = ~mav.pos.new, 
            type = 'scatter',
            mode = 'lines+markers', 
            name = 'Media Móvil de casos por día',
            line = list(color = '#ffa600'), 
            marker = list(color = '#ffa600'),
            text = paste(nac$days.end, "días desde hoy"),
            hovertemplate = ~paste('<b>Fecha</b>: %{x}',
                                   "<br><b>Media móvil: %{y:.0f}</b></br><extra></extra>",
                                   '<b>%{text}</b>'))  %>%
  add_segments(x = "2020-04-08", xend = "2020-04-08", 
               y = 0, yend=max(nac$pos.new),
               text="2020-04-08",name="Inicio de P.R's",
               hovertemplate = paste('<b>%{text}</b>'),
               legendgroup = 'group2',
               width=2, 
               line = list(color = "#7aa82a", 
                           width = 3, 
                           dash = "dot")
  )%>% 
  layout(title = '<b> Casos nuevos por día y media móvil</b>',
         titlefont=list(color="white"),
         xaxis = list(title = "<b>Fecha de reporte</b>",
                      color="white"),
         yaxis = list(side = 'left', title = '<b>Casos nuevos por día</b>', showgrid = FALSE, zeroline = FALSE,
                      color = "white"),
         yaxis2 = list(side = 'right', overlaying = "y",
                       title = '<b>Casos nuevos (lineal)</b>', 
                       showgrid = FALSE, zeroline = FALSE,
                       color="#ffa600",
                       range = c(min(0),
                                 max(nac$pos.new))),
         legend = list(orientation = "h",  
                       xanchor = "center",
                       yanchor = "bottom",  
                       x = 0.5,
                       y = -0.15,
                       font = list(color = "white")),
         paper_bgcolor="black",
         plot_bgcolor="black",
         hovermode = "closest",
         hoverdistance = 50,
         dragmode="pan",
         margin = list(l=65, r=0, b=40, t=50)
  ) %>%
  config(locale = "es",
         displaylogo=F,
         modeBarButtonsToRemove = c("select2d","zoom2d","lasso2d",
                                    "drawclosedpath","drawopenpath",
                                    "hoverClosestCartesian","hoverCompareCartesian",
                                    "toggleHover","toggleSpikelines")
  )

```

### Media Móvil - logarítmica

```{r, message=F, warning=F}
plot_ly(nac) %>%
  add_trace(x = ~dat, y = ~mav.pos.new,
            type = 'scatter', mode="lines",name = 'Casos Nuevos',
            line = list(color = '#006b7d'), 
            text = paste(nac$days.end, "días desde hoy"),
            hovertemplate = paste('<b>Fecha</b>: %{x}',
                                  '<br><b>Nuevos Casos:</b> %{y}</br>',
                                  '<b>%{text}</b><extra></extra>'))%>% 
  add_trace(x = ~dat, y = ~mav.pos.new, 
            type = 'scatter',
            mode = 'lines+markers', 
            name = 'Media Móvil',
            line = list(color = '#ffa600'), 
            marker = list(color = '#ffa600'),
            text = paste(nac$days.end, "días desde hoy"),
            hovertemplate = ~paste('<b>Fecha</b>: %{x}',
                                   "<br><b>Media móvil: %{y:.0f}</b></br><extra></extra>",
                                   '<b>%{text}</b>'))  %>%
  add_segments(x = "2020-04-08", xend = "2020-04-08", 
               y = 0, yend=max(nac$mav.pos.new),
               text="2020-04-08",name="Inicio de P.R's",
               hovertemplate = paste('<b>%{text}</b>'),
               legendgroup = 'group2',
               width=2, 
               line = list(color = "#7aa82a", 
                           width = 3, 
                           dash = "dot")
  )%>% 
  layout(title = '<b>Media móvil (7d) y casos nuevos por día - Perú</b>',
         titlefont=list(color="white"),
         xaxis = list(title = "<b>Fecha de reporte</b>",
                      color="white"),
         yaxis = list(side = 'left', title = '<b>Casos nuevos por día</b>', showgrid = FALSE, zeroline = FALSE,
                      color = "white", type ="log",tickmode="linear"),
         yaxis2 = list(side = 'right', overlaying = "y",
                       title = '<b>Media móvil de casos nuevos - 7 días (lineal)</b>', 
                       showgrid = FALSE, zeroline = FALSE,
                       color="#ffa600",
                       range = c(min(0),
                                 max(nac$mav.pos.new))),
         legend = list(orientation = "h",  
                       xanchor = "center",
                       yanchor = "bottom",  
                       x = 0.5,
                       y = -0.15,
                       font = list(color = "white")),
         paper_bgcolor="black",
         plot_bgcolor="black",
         hovermode = "closest",
         hoverdistance = 50,
         dragmode="pan",
         margin = list(l=65, r=0, b=40, t=50)
  ) %>%
  config(locale = "es",
         displaylogo=F,
         modeBarButtonsToRemove = c("select2d","zoom2d","lasso2d",
                                    "drawclosedpath","drawopenpath",
                                    "hoverClosestCartesian","hoverCompareCartesian",
                                    "toggleHover","toggleSpikelines")
  )

```

### Duplicación de la media móvil

```{r, message=F, warning=F}
plot_ly(dup.nac)%>% 
  add_trace(x = ~dat, y = ~dup.1,
            mode = 'lines', 
            name = 'Un (1) día',
            line = list(color = '#0e5871',
                        dash = "dash",
                        width=3.5),
            text = "Casos se duplican en un (1) día",
            hoverinfo = "text",
            legendgroup = 'group2') %>% 
  add_trace(x = ~dat, y = ~dup.2,
            mode = 'lines', 
            name = 'Dos (2) días',
            line = list(color = '#006b7d',
                        dash = "dash",
                        width=3.5),
            text = "Casos se duplican en dos (2) días",
            hoverinfo = "text",
            legendgroup = 'group2') %>% 
  add_trace(x = ~dat, y = ~dup.3,
            mode = 'lines', 
            name = 'Tres (3) días',
            line = list(color = '#007e7b',
                        dash = "dash",
                        width=3.5),
            text = "Casos se duplican en tres (3) días",
            hoverinfo = "text",
            legendgroup = 'group2') %>% 
  add_trace(x = ~dat, y = ~dup.4,
            mode = 'lines', 
            name = 'Cuatro (4) días',
            line = list(color = '#008f6a',
                        dash = "dash",
                        width=3.5),
            text = "Casos se duplican en cuatro (4) días",
            hoverinfo = "text",
            legendgroup = 'group2')%>%
  add_trace(x = ~dat, y = ~pos, 
            type = 'scatter',
            mode = 'lines+markers', 
            name = 'Casos Acumulados',
            line = list(color = '#ffa600'), 
            marker = list(color = '#ffa600'),
            hovertemplate = ~paste("<br><b>Casos Acumulados: %{y:.d0}</b></br><extra></extra>"),
            legendgroup = 'group1')   %>% 
  layout(title = list(text= '<b>Tiempo de duplicación de casos acumulados</b>',
                      font = list(
                        size = 20,
                        color="white")),
         xaxis = list(title = list(text="<b>Días desde el primer reporte</b>",
                                   standoff = 15),
                      range = c(as.Date(min(f.date)),max(today+15)),
                      color ="white",
                      tickformat= "%d-%b"),
         yaxis = list(side = 'left', 
                      title = list(text= '<b>Total de casos acumulados</b>', 
                                   font = list(size = 16,
                                               color = "white"),
                                   standoff = 15),   
                      type="log", automargin = T,
                      range = c(min(0),max(6)),
                      showgrid = FALSE, zeroline = FALSE,
                      tickmode = "linear",
                      tick0 = 0,
                      color ="white"),
         legend = list(title=list(text="<b>Casos se duplican en...</b>",
                                  font = list(color="white"),
                                  side="top"),
                       orientation = "h",
                       yref = "paper",
                       xref = "paper",
                       xanchor = "right",
                       yanchor = "bottom",  
                       x = 1,
                       y = 0.1,
                       font = list(color = "white"), 
                       automargin = T),
         annotations = list(xref='paper',
                            yref='paper',
                            x=0,
                            y=-0.1,
                            xanchor='left',
                            yanchor='bottom',
                            text='',
                            showarrow=FALSE,
                            font = list(size = 16,
                                        color = "white")),
         paper_bgcolor="black",
         plot_bgcolor="black",
         hovermode = "closest",
         hoverdistance = 50,
         dragmode="pan",
         margin = list(l=0, r=0, b=20, t=65)
  ) %>%
  plotly_config( )

```


```{r}
dup.nac%>%
  dplyr::filter(days.end<=7 )%>%
  dplyr::mutate(days.start = as.numeric(difftime(dat,first(dat), units="days")),
                dummy = days.start+20,
                dup.1 = exp((log(2)/1)*days.start),
                dup.2 = exp((log(2)/2)*days.start),
                dup.3 = exp((log(2)/3)*days.start),
                dup.4 = exp((log(2)/4)*days.start),
                dup.6 = exp((log(2)/6)*days.start),
                dup.8 = exp((log(2)/8)*days.start),
                pos.sim = exp(((max(.$days.start)-min(.$days.start))/min(.$days.start))*(days.start))) %>%
  plot_ly()%>%
  add_trace(x = ~dat, y = ~pos.sim, 
            type = 'scatter',
            mode = 'lines+markers', 
            name = 'Casos Acumulados',
            line = list(color = '#ffa600'), 
            marker = list(color = '#ffa600'),
            hovertemplate = ~paste("<br><b>Casos Acumulados: %{y:.d0}</b></br><extra></extra>"),
            legendgroup = 'group1') %>% 
  add_trace(x = ~dat, y = ~dup.1,
            mode = 'lines', 
            name = 'Casos se duplican en un (1) día',
            line = list(color = '#0e5871',
                        dash = "dash",
                        width=3.5),
            text = "Casos se duplican en un (1) día",
            hoverinfo = "text",
            legendgroup = 'group2') %>% 
  add_trace(x = ~dat, y = ~dup.2,
            mode = 'lines', 
            name = 'Casos se duplican en dos (2) días',
            line = list(color = '#006b7d',
                        dash = "dash",
                        width=3.5),
            text = "Casos se duplican en dos (2) días",
            hoverinfo = "text",
            legendgroup = 'group2') %>% 
  add_trace(x = ~dat, y = ~dup.3,
            mode = 'lines', 
            name = 'Casos se duplican en tres (3) días',
            line = list(color = '#007e7b',
                        dash = "dash",
                        width=3.5),
            text = "Casos se duplican en tres (3) días",
            hoverinfo = "text",
            legendgroup = 'group2') %>% 
  add_trace(x = ~dat, y = ~dup.8,
            mode = 'lines', 
            name = 'Casos se duplican en ocho (8) días',
            line = list(color = '#008f6a',
                        dash = "dash",
                        width=3.5),
            text = "Casos se duplican en ocho (8) días",
            hoverinfo = "text",
            legendgroup = 'group2')  %>% 
  layout(title = '<b></b>',
         titlefont=list(color="white"),
         xaxis = list(title = "<b>Últimos 7 días</b>",
                      range = c(as.Date(min(f.date)),max(today+15)),
                      color ="white"),
         yaxis = list(side = 'left', title = '<b></b>', type="log",
                      range = c(min(0),max(3)),
                      showgrid = FALSE, zeroline = FALSE,
                      tickmode = "linear",
                      tick0 = 0,
                      color ="white"),
         legend = list(orientation = "h",  
                       xanchor = "center",
                       yanchor = "bottom",  
                       x = 0.5,
                       y = -0.25,
                       font = list(color = "white")),
         paper_bgcolor="black",
         plot_bgcolor="black",
         hovermode = "closest",
         hoverdistance = 50,
         dragmode="pan",
         margin = list(l=50, r=50, b=30, t=50)
  ) %>%
  config(locale = "es",
         displaylogo=F,
         modeBarButtonsToRemove = c("select2d","zoom2d","lasso2d",
                                    "drawclosedpath","drawopenpath",
                                    "hoverClosestCartesian","hoverCompareCartesian",
                                    "toggleHover","toggleSpikelines")
  )



```




















Column 3 {.tabset data-width=350} 
-------------------------------------
```{r, message=F, warning=F}
y<- dep.pos.imp.new 
colnames(y) <- paste(colnames(y), "2", sep = "_")

y<- y %>% 
  select(-c("dat_2","days.end_2")) %>% 
  cbind(dep.mav.pos.new)

```

### Lineal
```{r, message=F, warning=F}

plots <- lapply(vars.mav.new, function(var) {
  
  plot_ly(y) %>%
    add_lines(x = ~dat, 
              y = as.formula(paste0("~", var)),
              text = paste(y$days.end, "días desde hoy"),
              hovertemplate = paste('<b>Fecha</b>: %{x}',
                                    '<br><b>Media Móvil</b>: %{y:.2f}<br>',
                                    '<b>%{text}</b>'),
              name = ifelse(var == last.mav.new,"Media Móvil",var),
              legendgroup = 'group1',
              showlegend = ifelse(var == last.mav.new,TRUE,FALSE), 
              line = list(color = "#ffa600", 
                          width = 4)
    ) %>%
    add_segments(x = "2020-04-08", xend = "2020-04-08", 
                 y = 0, yend = max(y[paste0(var,"_2")],na.rm = T),
                 text="2020-04-08", name="Inicio de P.R's",
                 hovertemplate = paste('<b>%{text}</b>'),
                 legendgroup = 'group2',
                 showlegend = ifelse(var == last.mav.new,TRUE,FALSE), 
                 line = list(color = "#7aa82a", 
                             width = 3, 
                             dash = "dot")
    )%>%
    add_trace(x = ~dat, y = as.formula(paste0("~", var,"_2")),
              type = 'bar', name = 'Casos Nuevos',
              marker = list(color = '#006b7d'), 
              text = paste(y$days.end, "días desde hoy"),
              hovertemplate = paste('<b>Fecha</b>: %{x}',
                                    '<br><b>Nuevos Casos:</b> %{y}</br>',
                                    '<b>%{text}</b><extra></extra>'),
              showlegend = ifelse(var == last.mav.new,TRUE,FALSE)) %>%
    layout(xaxis = list(range = c(min(y$dat),
                                  max(y$dat)),
                        color = "white"),
           yaxis = list(color = "white"),
           annotations = list(text = ifelse(var=="LA_LIBERTAD","<b>LA LIBERTAD<b>",
                                            ifelse(var=="MADRE_DE_DIOS","<b>MADRE DE DIOS<b>",
                                                   ifelse(var=="SAN_MARTIN","<b>SAN MARTIN<b>",paste0("<b>",var,"<b>")))),
                              x = 0,y = 1.15,
                              yref = "paper",xref = "paper",
                              xanchor = "left",yanchor = "top",
                              showarrow = FALSE,
                              font = list(size = 16,
                                          color = "white")),
           paper_bgcolor="black",
           plot_bgcolor="black",
           legend = list(orientation = "h",  
                         xanchor = "center",
                         yanchor = "bottom",
                         x = 0.5,
                         y = -0.125,
                         font = list(color = "white")),
           showlegend =T)
})

subplot(plots,nrows=5, shareX = T, titleX = F) %>%
  layout(title = list(text = "<b>Media móvil (7 días) de casos nuevos</b>",
                      font = list(size = 24,
                                  color="white")),
         annotations = list(
           list(text = "<b>Fecha de reporte</b>",
                x = 0.5,
                y = -0.09,
                yref = "paper",
                xref = "paper",
                showarrow = FALSE,
                font = list(size = 16,
                            color = "white")),
           list(text = "<b>Media móvil - Número de casos</b>",
                x = -0.05,
                y = 0.5,
                yref = "paper",
                xref = "paper",
                showarrow = FALSE,
                font = list(size = 16,
                            color ="white"),
                textangle = -90)),
         hovermode = "closest",
         hoverdistance = 10,
         dragmode="pan",
         margin = list(l=75, r=0, b=65, t=60)
  ) %>%
  plotly_config()

```

### Logaritmica 
```{r, message=F, warning=F}

plots <- lapply(vars.mav.new, function(var) {
  
  plot_ly(y) %>%
    add_lines(x = ~dat, 
              y = as.formula(paste0("~", var)),
              text = paste(y$days.end, "días desde hoy"),
              hovertemplate = paste('<b>Fecha</b>: %{x}',
                                    '<br><b>Media Móvil</b>: %{y:.2f}<br>',
                                    '<b>%{text}</b>'),
              name = ifelse(var == last.mav.new,"Media Móvil",var),
              legendgroup = 'group1',
              showlegend = ifelse(var == last.mav.new,TRUE,FALSE), 
              line = list(color = "#ffa600", 
                          width = 4)
    ) %>%
    add_segments(x = "2020-04-08", xend = "2020-04-08", 
                 y = 0, yend = max(y[paste0(var,"_2")],na.rm = T),
                 text="2020-04-08", name="Inicio de P.R's",
                 hovertemplate = paste('<b>%{text}</b>'),
                 legendgroup = 'group2',
                 showlegend = ifelse(var == last.mav.new,TRUE,FALSE), 
                 line = list(color = "#7aa82a", 
                             width = 3, 
                             dash = "dot")
    )%>%
    add_trace(x = ~dat, y = as.formula(paste0("~", var,"_2")),
              type = 'bar', name = 'Casos Nuevos',
              marker = list(color = '#006b7d'), 
              text = paste(y$days.end, "días desde hoy"),
              hovertemplate = paste('<b>Fecha</b>: %{x}',
                                    '<br><b>Nuevos Casos:</b> %{y}</br>',
                                    '<b>%{text}</b><extra></extra>'),
              showlegend = ifelse(var == last.mav.new,TRUE,FALSE)) %>%
    layout(xaxis = list(range = c(min(y$dat),
                                  max(y$dat)),
                        color = "white"),
           yaxis = list(color = "white", type="log"),
           annotations = list(text = ifelse(var=="LA_LIBERTAD","<b>LA LIBERTAD<b>",
                                            ifelse(var=="MADRE_DE_DIOS","<b>MADRE DE DIOS<b>",
                                                   ifelse(var=="SAN_MARTIN","<b>SAN MARTIN<b>",paste0("<b>",var,"<b>")))),
                              x = 0,y = 1.15,
                              yref = "paper",xref = "paper",
                              xanchor = "left",yanchor = "top",
                              showarrow = FALSE,
                              font = list(size = 16,
                                          color = "white")),
           paper_bgcolor="black",
           plot_bgcolor="black",
           legend = list(orientation = "h",  
                         xanchor = "center",
                         yanchor = "bottom",
                         x = 0.5,
                         y = -0.125,
                         font = list(color = "white")),
           showlegend =T)
})

subplot(plots,nrows=5, shareX = T, titleX = F) %>%
  layout(title = list(text = "<b>Media móvil (7 días) de casos nuevos</b>",
                      font = list(size = 24,
                                  color="white")),
         annotations = list(
           list(text = "<b>Fecha de reporte</b>",
                x = 0.5,
                y = -0.09,
                yref = "paper",
                xref = "paper",
                showarrow = FALSE,
                font = list(size = 16,
                            color = "white")),
           list(text = "<b>Media móvil - Número de casos</b>",
                x = -0.05,
                y = 0.5,
                yref = "paper",
                xref = "paper",
                showarrow = FALSE,
                font = list(size = 16,
                            color ="white"),
                textangle = -90)),
         hovermode = "closest",
         hoverdistance = 10,
         dragmode="pan",
         margin = list(l=75, r=0, b=65, t=60)
  ) %>%
  config(locale = "es",
         displaylogo=F,
         modeBarButtonsToRemove = c("select2d","zoom2d","lasso2d",
                                    "drawclosedpath","drawopenpath",
                                    "hoverClosestCartesian","hoverCompareCartesian",
                                    "toggleHover","toggleSpikelines")
  )

```


Fallecidos {.bg}
===================================== 

Column 1 {.tabset data-width=250} 
-------------------------------------



Column 1 {.tabset data-width=300} 
-------------------------------------



Column 1 {.tabset data-width=350} 
-------------------------------------

Fallecidos Nuevos {.bg}
===================================== 


Diagnósticos {.bg}
===================================== 



Diagnósticos Nuevos {.bg}
===================================== 
