---
title: "CE4 - Dashboard COVID-19"
output: 
  flexdashboard::flex_dashboard:
    orientation: columns
    vertical_layout: fill
    source_code: embed
    social: menu
    theme: cosmo
    self_contained: FALSE 
    fig_mobile: TRUE
---

<style>                     
.navbar {
background-color:black;
border-color:grey;
}
.navbar-brand {
color:white!important;
}
.bg {
background-color: black;
color: white;
}
body {
background: black;
}

body hr {
border-color: black;
margin: 10px 0;
}

.chart-title {
border-bottom: 1px solid #d7d7d7;
color: white!important;
font-size: 14px;
font-weight: 300;
padding: 7px 10px 4px;
}

.nav-tabs-custom {
background: black;
border: 1px solid #c4c4c4;
border-radius: 3px;
margin-bottom: 8px;
margin-right: 8px;
}

.nav-tabs-custom > .nav-tabs {
margin: 0;
border-bottom: 1px solid #d7d7d7;
color: white;
font-size: 14px;
font-weight: 300;
border-top-right-radius: 3px;
border-top-left-radius: 3px;
}

.nav-tabs-custom > .nav-tabs > li.active > a,
.nav-tabs-custom > .nav-tabs > li.active:hover > a {
background-color: black;
color: white;
}

.nav-tabs-custom > .tab-content {
background: black;
padding: 0;
border-bottom-right-radius: 3px;
border-bottom-left-radius: 3px;
display: -webkit-box;
display: -webkit-flex;
display: -ms-flexbox;
display: flex;
}

.nav-tabs-custom > .tab-content > .chart-wrapper {
background: black;
border: none;
margin: 0;
}

.value-box {
border-radius: 1px;
position: relative;
display: block;
margin-right: 4px;
margin-bottom: 4px;
box-shadow: 0 1px 1px rgba(0, 0, 0, 0.1);
}

.value-box > .inner {
padding: 5px;
padding-left: 20px;
padding-right: 20px;
}

.value-box .value {
font-size: 20px;
font-weight: bold;
margin: 0 0 3px 0;
white-space: nowrap;
padding: 0;
}

.value-box .caption {
font-size: 20px;
}

.value-box .icon i {
position: absolute;
top: 15px;
right: 15px;
font-size: 40px;
color: rgba(0, 0, 0, 0.5);
}

.content {
overflow: auto;
}

.chart-wrapper { 
overflow: auto; 
}

.tab-content { 
   color: white;
}


</style>

```{r imports, include=FALSE}
source('_scripts/import.R', echo = TRUE) # Importa librerias, bases de datos, variables globales y funciones.
```

```{r plotly, message=F, warning=F, include =F}
source('_scripts/infobutton.R', echo = TRUE, encoding="UTF-8") # Importa las variables para los botones información

source('_scripts/plotly.R', echo = TRUE) # Importa configuraciones para los gráficos en plotly

source('_scripts/leaflet.R', echo = TRUE) # Importa configuraciones para los gráficos en plotly
```

```{r deps, message=F, warning=F, include=FALSE}
source('_scripts/cleaning.R', echo = TRUE) # Importa las bases a utilizar procesadas.
```

```{r, message=F, warning=F}
vars.pmav.new <- dep %>%
  dplyr::select(dat,dep,mav.pos.new.hab) %>% 
  dplyr::filter(dat == c.date) %>% 
  dplyr::arrange(dplyr::desc(mav.pos.new.hab)) %>%
  dplyr::select(dep) %>%
  dplyr::mutate(dep = ifelse(dep=="LA LIBERTAD","LA_LIBERTAD",
                             ifelse(dep=="MADRE DE DIOS","MADRE_DE_DIOS",
                                    ifelse(dep=="SAN MARTIN","SAN_MARTIN",dep))))%>% 
  .$dep

vars.mav.new <- dep %>%
  dplyr::select(dat,dep,mav.pos.new) %>% 
  dplyr::filter(dat == c.date) %>% 
  dplyr::arrange(dplyr::desc(mav.pos.new)) %>%
  dplyr::select(dep) %>%
  dplyr::mutate(dep = ifelse(dep=="LA LIBERTAD","LA_LIBERTAD",
                             ifelse(dep=="MADRE DE DIOS","MADRE_DE_DIOS",
                                    ifelse(dep=="SAN MARTIN","SAN_MARTIN",dep))))%>% 
  .$dep
last.mav.new <- vars.mav.new[length(vars.mav.new)]


vars.pos <- dep %>%
  dplyr::select(dat,dep,pos) %>% 
  dplyr::filter(dat == c.date) %>% 
  dplyr::arrange(dplyr::desc(pos)) %>%
  dplyr::select(dep) %>%
  dplyr::mutate(dep = ifelse(dep=="LA LIBERTAD","LA_LIBERTAD",
                             ifelse(dep=="MADRE DE DIOS","MADRE_DE_DIOS",
                                    ifelse(dep=="SAN MARTIN","SAN_MARTIN",dep))))%>% 
  .$dep
last.pos <- vars.pos[length(vars.pos)]

  vars_latam_mav <- LATAM %>%
  dplyr::select(date,location,mav_new) %>% 
  dplyr::filter(date == c.date) %>%
  dplyr::summarise(max = as.numeric(max(mav_new)))%>% 
  dplyr::arrange(dplyr::desc(max)) %>%
  dplyr::select(location)%>% 
  .$location


```

Nacional {.bg}
=====================================  

Column 1 {.tabset data-width=350} 
-------------------------------------

### Casos

```{r}
labels <- sprintf(
  "<strong>%s</strong><br/<strong>Casos: </strong>%s",
  c.dep$dep, c.dep$pos) %>% lapply(htmltools::HTML)

pal.cases <- colorNumeric(palette="RdPu", domain = log(c.dep$pos), na.color="transparent")

leaflet(c.dep) %>% 
  map_tiles() %>%
  map_poly(c.dep$pos) %>%
  addLegend("bottomleft", pal = pal.cases, values = log(c.dep$pos), title= 'Casos', labFormat = labelFormat(transform = function(x) round(exp(x))))%>%
  map_bounds() %>%
  addEasyButton(easyButton(
    icon="fa-info-circle", title="Información",
    onClick=JS("function(gd) { 
      alert('Muestra los casos acumulados por departamento. El gradiente de colores indica mayor casos acumulados en colores más oscuros.');
    }")))  #%>%
  # Layers control
  # addLayersControl(
  #   baseGroups = c("OSM (default)", "Toner", "Toner Lite"),
  #   overlayGroups = c("Quakes", "Outline"),
  #   options = layersControlOptions(collapsed = FALSE)
  # )
  # 
```

### Casos / 100k hab

```{r}
labels <- sprintf(
  "<strong>%s</strong><br/<strong>Casos/100k hab: </strong>%s",
  c.dep$dep, round(c.dep$pos.hab)) %>% lapply(htmltools::HTML)

pal.cases <- colorNumeric( palette="RdPu", domain = log(c.dep$pos.hab), na.color="transparent")

leaflet(c.dep)%>% 
  map_tiles() %>%
  map_poly(c.dep$pos.hab) %>%
  addLegend("bottomleft", pal = pal.cases, values = log(c.dep$pos.hab), title= 'Casos', labFormat = labelFormat(transform = function(x) round(exp(x))))%>%
  map_bounds() %>%
  addEasyButton(easyButton(
    icon="fa-info-circle", title="Información",
    onClick=JS("function(gd) { 
      alert('Muestra la tasa de casos por 100 mil habitantes por departamento. El gradiente de colores indica mayor tasa de casos en colores más oscuros.');
    }")))

  
```

### Casos nuevos 

```{r}
labels<- sprintf(
  "<strong>%s</strong><br/<strong>Casos: </strong>%s",
  c.dep$dep, c.dep$pos.new) %>% lapply(htmltools::HTML)

pal.cases <- colorNumeric( palette="RdPu", domain = c.dep$pos.new.log, na.color="transparent")

leaflet(c.dep) %>% 
  map_tiles() %>%
  map_poly_log(c.dep$pos.new.log) %>%
  addLegend("bottomleft", pal=pal.cases, values = c.dep$pos.new.log, title= 'Casos', labFormat = labelFormat(transform = function(x) round(exp(x))))%>%
  map_bounds() %>%
  addEasyButton(easyButton(
    icon="fa-info-circle", title="Información",
    onClick=JS("function(gd) { 
      alert('Muestra los casos nuevos por departamento. El gradiente de colores indica mayor cantidad de casos nuevos en colores más oscuros. Departamentos sin color no han reportado casos nuevos.');
    }")))
 



```

### Fallecidos 

```{r}
labels <- sprintf(
  "<strong>%s</strong><br/<strong>Fallecidos: </strong>%s",
  c.dep$dep, c.dep$pas) %>% lapply(htmltools::HTML)

pal.cases <- colorNumeric( palette="RdPu", domain = c.dep$pas, na.color="transparent")

leaflet(c.dep) %>% 
  map_tiles()  %>%
  map_poly_log(c.dep$pas) %>%
  addLegend("bottomleft", pal=pal.cases, values = c.dep$pas, title= 'Fallecidos')%>%
  map_bounds()  %>%
  addEasyButton(easyButton(
    icon="fa-info-circle", title="Información",
    onClick=JS("function(gd) { 
      alert('Muestra el total de fallecidos por departamento. El gradiente de colores indica mayor total de fallecidos en colores más oscuros.');
    }"))) 

 
```

### Fallecidos nuevos

```{r}
labels <- sprintf(
  "<strong>%s</strong><br/<strong>Fallecidos: </strong>%s",
  c.dep$dep, c.dep$pas.new) %>% lapply(htmltools::HTML)

pal.cases <- colorNumeric( palette="RdPu", domain = c.dep$pas.new, na.color="transparent")

leaflet(c.dep) %>% 
  map_tiles()  %>%
  map_poly_log(c.dep$pas.new) %>%
  addLegend("bottomleft", pal=pal.cases, values = c.dep$pas.new, title= 'Fallecidos')%>%
  map_bounds()  %>%
  addEasyButton(easyButton(
    icon="fa-info-circle", title="Información",
    onClick=JS("function(gd) { 
      alert('Muestra número de fallecidos nuevos por departamento. El gradiente de colores indica mayor número fallecidos nuevos en colores más oscuros.');
    }")))

```

### Pruebas

```{r}
labels <- sprintf(
  "<strong>%s</strong><br/<strong>Pruebas: </strong>%s",
  c.dep$dep, c.dep$smp) %>% lapply(htmltools::HTML)

pal.cases <- colorNumeric( palette="Blues", domain = log(c.dep$smp), na.color="transparent")

leaflet(c.dep) %>% 
  map_tiles() %>%
  map_poly(c.dep$smp) %>%
  addLegend("bottomleft", pal=pal.cases, values = log(c.dep$smp), title= 'Pruebas', labFormat = labelFormat(transform = function(x) round(exp(x))))%>%
  map_bounds() %>%
  addEasyButton(easyButton(
    icon="fa-info-circle", title="Información",
    onClick=JS("function(gd) { 
      alert('Muestra el total pruebas realizadas por departamento. El gradiente de colores indica mayor total de pruebas realizadas en colores más oscuros.');
    }")))
```

### Pruebas / 100k hab

```{r}
labels <- sprintf(
  "<strong>%s</strong><br/<strong>Pruebas/100k hab: </strong>%s",
  c.dep$dep, round(c.dep$smp.hab)) %>% lapply(htmltools::HTML)

pal.cases <- colorNumeric( palette="Blues", domain = log(c.dep$smp.hab), na.color="transparent")

leaflet(c.dep) %>% 
  map_tiles()  %>%
  map_poly(c.dep$smp.hab)  %>%
  addLegend("bottomleft", pal=pal.cases, values = log(c.dep$smp.hab), title= 'Pruebas', labFormat = labelFormat(transform = function(x) round(exp(x))))%>%
  map_bounds()   %>%
  addEasyButton(easyButton(
    icon="fa-info-circle", title="Información",
    onClick=JS("function(gd) { 
      alert('Muestra la tasa de pruebas realizadas por 100 mil habitantes por departamento. El gradiente de colores indica mayor tasa de pruebas por 100 mil habitantes realizadas en colores más oscuros.');
    }")))
```

### Nuevas pruebas

```{r}
labels<- sprintf(
  "<strong>%s</strong><br/<strong>Pruebas: </strong>%s",
  c.dep$dep, c.dep$smp.imp.new) %>% lapply(htmltools::HTML)

pal.cases <-  colorNumeric( palette="Blues", domain = c.dep$smp.imp.new.log, na.color="transparent")

# Removidos los negativos
leaflet(c.dep) %>% 
  map_tiles()  %>%
  map_poly_log(c.dep$smp.imp.new.log)%>%
  addLegend("bottomleft", pal=pal.cases, values = c.dep$smp.imp.new.log, title= 'Pruebas', labFormat = labelFormat(transform = function(x) round(exp(x))))%>%
  map_bounds()  %>%
  addEasyButton(easyButton(
    icon="fa-info-circle", title="Información",
    onClick=JS("function(gd) { 
      alert('Muestra número de nuevas pruebas realizadas por departamento. El gradiente de colores indica mayor número de pruebas realizadas en colores más oscuros.');
    }")))
```

### Tasa de positivos nuevos

```{r}
labels <- sprintf(
  "<strong>%s</strong><br/<strong>Porcentaje: </strong>%s",
  c.dep$dep, c.dep$ratio.new*100) %>% lapply(htmltools::HTML)

pal.cases <-  colorNumeric( palette="RdPu", domain = c.dep$ratio.new*100, na.color="transparent")

leaflet(c.dep) %>% 
  map_tiles()%>%
  map_poly_log(c.dep$ratio.new*100) %>%
  addLegend("bottomleft", pal=pal.cases, values = c.dep$ratio.new*100, title= '% Positivos')%>%
  map_bounds()  %>%
  addEasyButton(easyButton(
    icon="fa-info-circle", title="Información",
    onClick=JS("function(gd) { 
      alert('Muestra proporción de pruebas positivas entre todas las pruebas nuevas realizadas por departamento. El gradiente de colores indica mayor proporción de pruebas positivas en colores más oscuros.');
    }")))
```

Column 2 {.tabset data-width=400 vertical_layout=scroll}
-------------------------------------
### Lineal

```{r, message=F, warning=F}
 nac %>%
  plot_ly()  %>%
  add_trace(x = ~dat, y = ~pos.new, 
            type = 'bar', name = 'Casos nuevos',
            marker = list(color = '#006b7d'), 
            text = paste(nac$days.end, "días desde hoy"),
            hovertemplate = paste('<b>Fecha</b>: %{x}',
                                  '<br><b>Nuevos Casos:</b> %{y}</br>',
                                  '<b>%{text}</b><extra></extra>'))%>% 
  add_trace(x = ~dat, y = ~pos, 
            type = 'scatter',
            mode = 'lines+markers', 
            name = 'Casos acumulados', 
            yaxis = 'y2',
            line = list(color = '#ffa600'), 
            marker = list(color = '#ffa600'),
            text = paste(nac$days.end, "días desde hoy"),
            hovertemplate = ~paste('<b>Fecha</b>: %{x}',
                                   "<br><b>Casos Acumulados: %{y:.0f}</b></br><extra></extra>",
                                   '<b>%{text}</b>'))  %>%
  add_segments(x = "2020-04-08", xend = "2020-04-08", 
               y = 0, yend=max(nac$pos.new),
               text="2020-04-08",name="Inicio de Pruebas Rápidas",
               hovertemplate = paste('<b>%{text}</b>'),
               legendgroup = 'group2',
               width=2, 
               line = list(color = "#7aa82a", 
                           width = 3, 
                           dash = "dot")
  )%>% 
  layout(title = '<b>Casos nuevos y acumulados - Perú</b>',
         titlefont=list(color="white"),
         xaxis = list(title = "<b>Fecha de Reporte</b>",
                      color = "white",
                      tickformat= "%d-%b"),
         yaxis = list(side = 'left', title = '<b>Casos nuevos por día</b>', 
                      showgrid = T, gridcolor = "#818181", zeroline = F,
                      color = "#98cbe1",
                      range=list(0, roundUpNice(max(nac$pos.new))),
                      autotick=F,
                      tick0=0,
                      dtick=roundUpNice(max(nac$pos.new))/5),
         yaxis2 = list(side = 'right', overlaying = "y",
                       title = '<b>Casos acumulados por día (lineal)</b>', 
                       showgrid = F, zeroline = F,
                       color = "#ffd29f",
                       range=list(0, roundUpNice(max(nac$pos))),
                       autotick=F,
                       tick0=0,
                       dtick=roundUpNice(max(nac$pos))/5),
         legend = list(orientation = "h",  
                       xanchor = "center",
                       yanchor = "bottom",
                       x = 0.5,
                       y = -0.125,
                       font = list(color = "white"))
  ) %>%
  plotly_layout() %>%
  plotly_config(infobutton_1) %>% 
  plotly_end()

```

### Logaritmico

```{r, message=F, warning=F}
 nac %>%
  plot_ly()  %>%
  add_trace(x = ~dat, y = ~pos.new, 
            type = 'bar', name = 'Casos nuevos',
            marker = list(color = '#006b7d'), 
            text = paste(nac$days.end, "días desde hoy"),
            hovertemplate = paste('<b>Fecha</b>: %{x}',
                                  '<br><b>Nuevos Casos:</b> %{y}</br>',
                                  '<b>%{text}</b><extra></extra>'))%>% 
  add_trace(x = ~dat, y = ~pos, 
            type = 'scatter',
            mode = 'lines+markers', 
            name = 'Casos Acumulados', 
            yaxis = 'y2',
            line = list(color = '#ffa600'), 
            marker = list(color = '#ffa600'),
            text = paste(nac$days.end, "días desde hoy"),
            hovertemplate = ~paste('<b>Fecha</b>: %{x}',
                                   "<br><b>Casos Acumulados: %{y:.0f}</b></br><extra></extra>",
                                   '<b>%{text}</b>')) %>%
  add_segments(x = "2020-04-08", xend = "2020-04-08", 
               y = 0, yend=max(nac$pos.new),
               text="2020-04-08",name="Inicio de Pruebas Rápidas",
               hovertemplate = paste('<b>%{text}</b>'),
               legendgroup = 'group2',
               width=2, 
               line = list(color = "#7aa82a", 
                           width = 3, 
                           dash = "dot")
  ) %>% 
  layout(title = '<b>Casos nuevos y acumulados - Perú</b>',
         titlefont=list(color="white"),
         xaxis = list(title = "<b>Fecha de reporte</b>",
                      color ="white",
                      tickformat= "%d-%b"),
         yaxis = list(side = 'left', title = '<b>Casos nuevos por día</b>', 
                      showgrid = T, gridcolor = "#818181", zeroline = F,
                      color = "#98cbe1",
                      range=list(0, roundUpNice(max(nac$pos.new))),
                      autotick=F,
                      tick0=0,
                      dtick=roundUpNice(max(nac$pos.new))/5),
         yaxis2 = list(side = 'right', overlaying = "y", type = "log",
                       title = '<b>Casos acumulados (logaritmica)</b>', 
                       showgrid = F, zeroline = F,
                       color = "#ffd29f",
                       range=list(1, 6),
                       autotick=F,
                       tick0=0),
         legend = list(orientation = "h",  
                       xanchor = "center",
                       yanchor = "bottom",
                       x = 0.5,
                       y = -0.125,
                       font = list(color = "white"))
  )  %>%
  plotly_layout() %>%
  plotly_config(infobutton_2) %>% 
  plotly_end()
```

### Casos acumulados 

```{r}
 fig <- nac %>%
  plot_ly()  %>%
  add_trace(x = ~dat, y = ~pos.new, 
            type = 'bar', name = 'Casos nuevos',
            marker = list(color = '#006b7d'), 
            text = paste(nac$days.end, "días desde hoy"),
            hovertemplate = paste('<b>Fecha</b>: %{x}',
                                  '<br><b>Nuevos Casos:</b> %{y}</br>',
                                  '<b>%{text}</b><extra></extra>'))%>% 
  add_trace(x = ~dat, y = ~pos, 
            type = 'scatter',
            mode = 'lines+markers', 
            name = 'Casos acumulados', 
            yaxis = 'y2',
            line = list(color = '#ffa600'), 
            marker = list(color = '#ffa600'),
            text = paste(nac$days.end, "días desde hoy"),
            hovertemplate = ~paste('<b>Fecha</b>: %{x}',
                                   "<br><b>Casos Acumulados: %{y:.0f}</b></br><extra></extra>",
                                   '<b>%{text}</b>'))  %>%
  add_segments(x = "2020-04-08", xend = "2020-04-08", 
               y = 0, yend=max(nac$pos.new),
               text="2020-04-08",name="Inicio de Pruebas Rápidas",
               hovertemplate = paste('<b>%{text}</b>'),
               legendgroup = 'group2',
               width=2, 
               line = list(color = "#7aa82a", 
                           width = 3, 
                           dash = "dot")
  )


chart_types <- list(
  type = "buttons",
  direction = "right",
  xanchor = 'center',
  yanchor = "top",
  pad = list('r'= 0, 't'= 10, 'b' = 10),
  x = 0.1,
  y = 0.8,
  buttons = list(

    list(method = "relayout",
         args = list(list(yaxis2 = list(side = 'right', overlaying = "y",
                       title = '<b>Casos acumulados por día (lineal)</b>', 
                       showgrid = F, zeroline = F,
                       color = "#ffd29f",
                       range=list(0, roundUpNice(max(nac$pos))),
                       autotick=F,
                       tick0=0,
                       dtick=roundUpNice(max(nac$pos))/5))),
         label = "Lineal"),

    list(method = "relayout",
         args = list(list(yaxis2 = list(side = 'right', overlaying = "y", type = "log",
                       title = '<b>Casos acumulados (logaritmica)</b>', 
                       showgrid = F, zeroline = F,
                       color = "#ffd29f",
                       range=list(1, 6),
                       autotick=F,
                       tick0=0))),
         label = "Logaritmica")
  ))

annot <- list(list(text = "<i>Tipo de Gráfico</i>",font=list(color="white"),
                   x=0.1, y=0.8, 
                   xref='paper', yref='paper', showarrow=FALSE))


fig %>% layout(title = '<b>Casos nuevos y acumulados - Perú</b>',
         titlefont=list(color="white"),
         xaxis = list(title = "<b>Fecha de reporte</b>",
                      color ="white",
                      tickformat= "%d-%b"),
         yaxis = list(side = 'left', title = '<b>Casos nuevos por día</b>', 
                      showgrid = T, gridcolor = "#818181", zeroline = F,
                      color = "#98cbe1",
                      range=list(0, roundUpNice(max(nac$pos.new))),
                      autotick=F,
                      tick0=0,
                      dtick=roundUpNice(max(nac$pos.new))/5),
         yaxis2 = list(side = 'right', overlaying = "y",
                       title = '<b>Casos acumulados por día (lineal)</b>', 
                       showgrid = F, zeroline = F,
                       color = "#ffd29f",
                       range=list(0, roundUpNice(max(nac$pos))),
                       autotick=F,
                       tick0=0,
                       dtick=roundUpNice(max(nac$pos))/5),
         legend = list(orientation = "h",  
                       xanchor = "center",
                       yanchor = "bottom",
                       x = 0.5,
                       y = -0.125,
                       font = list(color = "white")),
  updatemenus = list(chart_types),
  annotations = annot) %>%
  plotly_layout()




```


### Media Móvil

```{r, message=F, warning=F}
plot_ly(nac) %>%
  add_trace(x = ~dat, y = ~pos.new,
            type = 'bar', name = 'Casos nuevos',
            marker = list(color = '#006b7d'), 
            text = paste(nac$days.end, "días desde hoy"),
            hovertemplate = paste('<b>Fecha</b>: %{x}',
                                  '<br><b>Nuevos Casos:</b> %{y}</br>',
                                  '<b>%{text}</b><extra></extra>'))%>% 
  add_trace(x = ~dat, y = ~nac$mav.pos.new, 
            type = 'scatter',
            mode = 'lines+markers', 
            name = 'Media Móvil',
            line = list(color = '#ffa600'), 
            marker = list(color = '#ffa600'),
            text = paste(nac$days.end, "días desde hoy"),
            hovertemplate = ~paste('<b>Fecha</b>: %{x}',
                                   "<br><b>Media móvil: %{y:.0f}</b></br><extra></extra>",
                                   '<b>%{text}</b>'))  %>%
  add_segments(x = "2020-04-08", xend = "2020-04-08", 
               y = 0, yend=max(nac$pos.new),
               text="2020-04-08",name="Inicio de Pruebas Rápidas",
               hovertemplate = paste('<b>%{text}</b>'),
               legendgroup = 'group2',
               width=2, 
               line = list(color = "#7aa82a", 
                           width = 3, 
                           dash = "dot")
  )%>% 
  layout(title = '<b>Media móvil (7d) y casos nuevos por día - Perú</b>',
         titlefont=list(color="white"),
         xaxis = list(title = "<b>Fecha de reporte</b>",
                      color="white",
                      tickformat= "%d-%b",
                      range = c(as.Date("2020-03-06"),
                                as.Date(c.date))),
         yaxis = list(side = 'left', title = '<b>Casos nuevos por día</b>', 
                      showgrid = T, gridcolor = "#818181", zeroline = F,
                      color = "#98cbe1",
                      range=list(0, roundUpNice(max(nac$pos.new))),
                      autotick=F,
                      tick0=0,
                      dtick=roundUpNice(max(nac$pos.new))/5),
         yaxis2 = list(side = 'right', overlaying = "y",
                       title = '<b>Media móvil de casos nuevos - 7 días (lineal)</b>', 
                       showgrid = FALSE, zeroline = FALSE,
                       color="#ffa600",
                       range = c(min(0),
                                 max(nac$pos.new))),
         legend = list(orientation = "h",  
                       xanchor = "center",
                       yanchor = "bottom",  
                       x = 0.5,
                       y = -0.15,
                       font = list(color = "white"))
  )  %>%
  plotly_layout() %>%
  plotly_config(infobutton_3) %>% 
  plotly_end()

```

### Duplicación

```{r, message=F, warning=F}

plot_ly(dup.nac)%>% 
  add_trace(x = ~dat, y = ~dup.1, 
            type = 'scatter',
            mode = 'lines', 
            name = 'Un (1) día',
            line = list(color = '#0e5871',
                        dash = "dash",
                        width=3.5),
            text = "Casos se duplican en un (1) día",
            hoverinfo = "text") %>% 
  add_trace(x = ~dat, y = ~dup.2, 
            type = 'scatter',
            mode = 'lines', 
            name = 'Dos (2) días',
            line = list(color = '#006b7d',
                        dash = "dash",
                        width=3.5),
            text = "Casos se duplican en dos (2) días",
            hoverinfo = "text") %>% 
  add_trace(x = ~dat, y = ~dup.3, 
            type = 'scatter',
            mode = 'lines', 
            name = 'Tres (3) días',
            line = list(color = '#007e7b',
                        dash = "dash",
                        width=3.5),
            text = "Casos se duplican en tres (3) días",
            hoverinfo = "text") %>% 
  add_trace(x = ~dat, y = ~dup.4, 
            type = 'scatter',
            mode = 'lines', 
            name = 'Cuatro (4) días',
            line = list(color = '#008f6a',
                        dash = "dash",
                        width=3.5),
            text = "Casos se duplican en cuatro (4) días",
            hoverinfo = "text")%>%
  add_trace(x = ~dat, y = ~pos, 
            type = 'scatter',
            mode = 'lines+markers', 
            name = 'Casos Acumulados',
            line = list(color = '#ffa600'), 
            marker = list(color = '#ffa600'),
            hovertemplate = ~paste("<br><b>Casos Acumulados: %{y:.d0}</b></br><extra></extra>"))   %>% 
  layout(
    #title = list(text= 'Casos acumulados y tiempo de duplicación',
     #                 font = list(
      #                  size = 20,
       #                 color="white")),
        title = '<b>Casos acumulados y tiempo de duplicación</b>',
         titlefont=list(color="white"),
        xaxis = list(title = list(text="<b>Días desde el primer reporte</b>",
                                   standoff = 15),
                      range = c(as.Date(min(f.date)),max(today+15)),
                      color ="white",
                      tickformat= "%d-%b", 
                      showgrid = F, zeroline = F),
         yaxis = list(side = 'left', 
                      title = list(text= '<b>Total de casos acumulados</b>', 
                                   font = list(size = 16,
                                               color = "White"),
                                   standoff = 15),   
                      type="log", automargin = T,
                      range = c(min(0),max(6)), 
                      showgrid = T, gridcolor = "#818181", zeroline = FALSE,
                      tickmode = "linear",
                      tick0 = 0,
                      color ="ffd29f"),
         legend = list(title=list(text="<b>Casos acumulados se duplican en...</b>",
                                  font = list(color="white"),
                                  side="top"),
                       orientation = "h",  
                       xanchor = "center",
                       yanchor = "bottom",  
                       x = 0.5,
                       y = -0.25,
                       font = list(color = "white")),
         # legend = list(title=list(text="<b>Casos acumulados se duplican en...</b>",
         #                          font = list(color="white"),
         #                          side="top"),
         #               orientation = "h",
         #               yref = "paper",
         #               xref = "paper",
         #               xanchor = "right",
         #               yanchor = "bottom",  
         #               x = 1,
         #               y = 0.1,
         #               font = list(color = "white",
         #                           size = 10),
         #               bgcolor= 'rgba(0,0,0,0.7)', 
         #               automargin = T),
         annotations = list(yref = "paper",xref = "paper",
                            xanchor = "middle",yanchor = "middle",
                            showarrow = FALSE,
                            font = list(size = 20,
                                        color = "white"),
                            x=0.5,
                            y=1.1,
                            text='<b>Casos acumulados - Perú</b>',
                            showarrow=FALSE,
                            font = list(size = 20,
                                        color = "white"))
  )%>% 
  plotly_layout () %>%
  plotly_config(infobutton_4)  %>% 
  plotly_end()
```


### Según estado
```{r, message=F, warning=F}
plot_ly(nac_2, x = ~Dia) %>% 
  add_trace( y = ~Fallecidos, name = 'Fallecidos', 
             type = 'scatter', mode = 'lines+markers',
             marker = list(color =  'rgba(0,0,0,0)'),
             line = list(color = '#ffa600'), 
             stackgroup = 'one', fillcolor = '#ffa600') %>%
  add_trace(y = ~Recuperados, 
            name = 'Recuperados', fillcolor = '#7aa82a',
            marker = list(color =  '#7aa82a'),
            line = list(color = '#7aa82a'), 
            stackgroup = 'one') %>% 
  add_trace(y = ~Activos, 
            name = 'Activos', mode = 'none', 
            fillcolor = '#035871',
            marker = list(color = '#0e5871'),
            line = list(color = '#0e5871'), 
            stackgroup = 'one') %>% 
  layout(title ="<b>Proporción de casos Activos, Recuperados, y Fallecidos</b>",
         titlefont=list(color="white"),
         xaxis = list(title = "<b>Fecha de reporte</b>",
                      showgrid = FALSE,
                      color ="white"),
         yaxis = list(title = "<b>Número de casos según estado</b>",
                      showgrid = FALSE,
                      color ="white"),
         legend = list(orientation = "h",  
                       xanchor = "center",
                       yanchor = "bottom",  
                       x = 0.5,
                       y = -0.125,
                       font = list(color = "white"))
  ) %>% 
  plotly_layout () %>%
  plotly_config(infobutton_5)  %>% 
  plotly_end()

```

### Proporción de casos
```{r, message=F, warning=F}
plot_ly(nac_2, x = ~Dia, y = ~per_fallecidos, name = 'Fallecidos', 
               type = 'scatter', mode = 'lines+markers', stackgroup = 'one', 
               groupnorm = 'percent', fillcolor = '#ffa600',
               marker = list(color =  'rgba(0,0,0,0)'),
               line = list(color = '#bbac00'),
            hovertemplate = ~paste('<b>Fecha</b>: %{x}',
                                   "<br><b>Fallecidos: %{y:.2f}%</b></br><extra></extra>"))%>%
  add_trace(y = ~per_recuperados, 
                         name = 'Recuperados', fillcolor = '#7aa82a',
                         marker = list(color =  'rgba(0,0,0,0)'),
                         line = list(color = '#7aa82a'),
            hovertemplate = ~paste('<b>Fecha</b>: %{x}',
                                   "<br><b>Casos Recuperados: %{y:.2f}%</b></br><extra></extra>")) %>% 
  add_trace(y = ~per_activos, 
                         name = 'Activos', mode = 'none', 
                         fillcolor = '#035871',
                         marker = list(color = 'rgba(0,0,0,0)'),
                         line = list(color = 'rgba(0,0,0,0)'),
            hovertemplate = ~paste('<b>Fecha</b>: %{x}',
                                   "<br><b>Casos Activos: %{y:.2f}%</b></br><extra></extra>")) %>% 
  layout(title ="<b>Proporción de casos Activos, Recuperados, y Fallecidos</b>",
         titlefont=list(color="white"),
         shapes = list(
           list(
             type = "line", 
             x0 = 0, x1 = 1, 
             xref = "paper",
             y0 = 50, y1 = 50, 
             line = list(color = "white", 
                         dash = "dash")
           ),
           list(
             type = "line", 
             x0 = 0, x1 = 1, 
             xref = "paper",
             y0 = 25, y1 = 25, 
             line = list(color = "white", 
                         dash = "dot")
           ),
           list(
             type = "line", 
             x0 = 0,  x1 = 1, 
             xref = "paper",
             y0 = 75, y1 = 75, 
             line = list(color = "white", 
                         dash = "dot")
           )
         ),
         xaxis = list(title = "<b>Fecha de reporte</b>",
                      showgrid = FALSE,
                      color ="white"),
         yaxis = list(title = "<b>Proporción de casos según estado</b>",
                      showgrid = FALSE,
                      ticksuffix = '%',
                      color ="white"),
         legend = list(orientation = "h",  
                       xanchor = "center",
                       yanchor = "bottom",  
                       x = 0.5,
                       y = -0.125,
                       font = list(color = "white"))
  )  %>% 
  plotly_layout () %>%
  plotly_config(infobutton_6)  %>% 
  plotly_end()


```

### Pruebas

```{r, message=F, warning=F}
plot_ly(nac, x = ~dat) %>% 
  add_trace(y = ~smp.neg.new, type = 'bar', 
            name = 'Pruebas negativas',
            marker = list(color = '#007e7b'),
            hovertemplate = ~paste('<b>Fecha</b>: %{x}',
                                   "<br><b>Pruebas negativas: %{y:.0f}</b></br><extra></extra>")) %>%
  add_trace(y = ~pos.new, type = 'bar',
            name = 'Pruebas positivas',
            marker = list(color = '#7aa82a'),
            hovertemplate = ~paste('<b>Fecha</b>: %{x}',
                                   "<br><b>Pruebas positivas: %{y:.0f}</b></br><extra></extra>")) %>%
   add_trace(y = ~mav.pos.new, 
            type = 'scatter',
            mode = 'lines+markers', 
            name = 'Media móvil - Casos Nuevos', 
            yaxis = 'y2',
            line = list(color = '#ffa600'), 
            marker = list(color = '#ffa600'),
            text = paste(nac$days.end, "días desde hoy"),
            hovertemplate = ~paste('<b>Fecha</b>: %{x}',
                                   "<br><b>Casos nuevos (media móvil): %{y:.0f}</b></br><extra></extra>",
                                   '<b>%{text}</b>')) %>%
  layout(title = '<b>Pruebas realizadas y casos nuevos - Perú</b>',
         titlefont=list(color="white"),
         barmode = 'stack',
         xaxis = list(title = "<b>Fecha de Reporte</b>",
                      color = "white",
                      tickformat= "%d-%b"),
         yaxis = list(side = 'left', title = '<b>Pruebas realizadas</b>', 
                      showgrid = T, gridcolor = "#818181", zeroline = F,
                      color = "#71be9f",
                      range=list(0, roundUpNice(max(nac$smp.new))),
                      autotick=F,
                      tick0=0,
                      dtick=roundUpNice(max(nac$smp.new))/5, 
                      barmode = 'stack'),
         yaxis2 = list(side = 'right', overlaying = "y",
                       title = '<b>Casos nuevos por día - Media móvil</b>', 
                       showgrid = F, zeroline = F,
                       color = "#ffd29f",
                       range=list(0, roundUpNice(max(nac$mav.pos.new))),
                       autotick=F,
                       tick0=0,
                       dtick=roundUpNice(max(nac$mav.pos.new))/5),
         legend = list(orientation = "h",  
                       xanchor = "center",
                       yanchor = "bottom",
                       x = 0.5,
                       y = -0.125,
                       font = list(color = "white")))%>%
  plotly_layout() %>%
  plotly_config(infobutton11) %>% 
  plotly_end()
```


Column 3 {data-width=250}
-------------------------------------

### `r c.date` 
```{r}
valueBox("Datos actualizados al:", icon = "fa-calendar", color = 'teal')
```

### `r paste0(format(sum(c.dep$pos, na.rm = T), big.mark = ","), ' Casos confirmados totales')`

```{r}
if (sum(c.dep$pos.new, na.rm = T) > sum(y.dep$pos.new, na.rm = T)) {
  valueBox(paste0(format(sum(c.dep$pos.new, na.rm = T), big.mark = ","), ' Casos en las últimas 24 horas'),  
           icon = "fa-arrow-up",
           color = 'orange')
} else {
  valueBox(paste0(format(sum(c.dep$pos.new, na.rm = T), big.mark = ","), ' Casos en las últimas 24 horas'),   
           icon = "fa-arrow-down",
           color = 'teal')
}
```

### `r paste0(format(sum(c.dep$pas, na.rm = T), big.mark = ","), ' Total de fallecidos')`

```{r}
if (sum(c.dep$pas.new, na.rm = T) > sum(y.dep$pas.new, na.rm = T)) {
  valueBox(paste0(format(sum(c.dep$pas.new, na.rm = T), big.mark = ","), ' Fallecidos en las últimas 24 horas'), 
           icon = "fa-arrow-up",
           color = 'orange')
} else {
  valueBox(paste0(format(sum(c.dep$pas.new, na.rm = T), big.mark = ","), ' Fallecidos en las últimas 24 horas'), 
           icon = "fa-arrow-down",
           color = 'teal')
}
```


### Tabla por región {.bg}
```{r}
c.dep %>% 
  select(Region = dep,
         Casos = pos,
         Fallecidos = pas,
         Pruebas = smp) %>% 
  arrange(desc(Casos)) %>% 
  st_set_geometry(NULL)%>%  
  DT::datatable(options = list(
    bPaginate = FALSE, 
    dom = 't'), 
    rownames = F) %>% 
  formatStyle(columns = c('Region', 'Casos', 'Fallecidos', 'Pruebas'), 
              backgroundColor = 'black', color = 'white')
```

Regional {data-orientation=columns}
=====================================  


Column 1 {.tabset}
-------------------------------------

### Casos nuevos
```{r}
plots <- lapply(vars.mav.new, function(var) {
  
  plot_ly(dep.mav.pos.new_pos.imp.new) %>%
    add_lines(x = ~dat, 
              y = as.formula(paste0("~", var)),
              text = paste(dep.mav.pos.new_pos.imp.new$days.end, "días desde hoy"),
              hovertemplate = paste('<b>Fecha</b>: %{x}',
                                    '<br><b>Media Móvil</b>: %{y:.2f}<br>',
                                    '<b>%{text}</b>'),
              name = ifelse(var == last.mav.new,"Media Móvil",var),
              legendgroup = 'group1',
              showlegend = ifelse(var == last.mav.new,T,F), 
              line = list(color = "#ffa600", 
                          width = 4)
    ) %>%
    add_segments(x = "2020-04-08", xend = "2020-04-08", 
                 y = 0, yend = max(dep.mav.pos.new_pos.imp.new[paste0(var,"_2")],na.rm = T),
                 text="2020-04-08", name="Inicio de Pruebas Rápidas",
                 hovertemplate = paste('<b>%{text}</b>'),
                 legendgroup = 'group2',
                 showlegend = ifelse(var == last.mav.new,T,F), 
                 line = list(color = "#7aa82a", 
                             width = 3, 
                             dash = "dot")
    )%>%
    add_trace(x = ~dat, y = as.formula(paste0("~", var,"_2")),
              type = 'bar', name = 'Casos nuevos',
              marker = list(color = '#006b7d'), 
              text = paste(dep.mav.pos.new_pos.imp.new$days.end, "días desde hoy"),
              hovertemplate = paste('<b>Fecha</b>: %{x}',
                                    '<br><b>Nuevos Casos:</b> %{y}</br>',
                                    '<b>%{text}</b><extra></extra>'),
              showlegend = ifelse(var == last.mav.new,T,F)) %>%
    layout(xaxis = list(range = c(min(dep.mav.pos.new_pos.imp.new$dat),
                                  max(dep.mav.pos.new_pos.imp.new$dat)),
                        color = "white"),
           yaxis = list(color = "white"),
           annotations = list(text = ifelse(var=="LA_LIBERTAD","<b>LA LIBERTAD<b>",
                                            ifelse(var=="MADRE_DE_DIOS","<b>MADRE DE DIOS<b>",
                                                   ifelse(var=="SAN_MARTIN","<b>SAN MARTIN<b>",paste0("<b>",var,"<b>")))),
                              x = 0,y = 1.15,
                              yref = "paper",xref = "paper",
                              xanchor = "left",yanchor = "top",
                              showarrow = FALSE,
                              font = list(size = 16,
                                          color = "white")),
           legend = list(orientation = "h",  
                         xanchor = "center",
                         yanchor = "bottom",
                         x = 0.5,
                         y = -0.125,
                         font = list(color = "white")),
           showlegend =T)%>% 
  partial_bundle()
})

subplot(plots,nrows=5, shareX = T, titleX = F) %>%
  layout(title = list(text = "<b>Media móvil (7 días) de casos nuevos</b>",
                      font = list(size = 24,
                                  color="white")),
         annotations = list(
           list(text = "<b>Fecha de reporte</b>",
                x = 0.5,
                y = -0.09,
                yref = "paper",
                xref = "paper",
                showarrow = FALSE,
                font = list(size = 16,
                            color = "white")),
           list(text = "<b>Media móvil - Número de casos</b>",
                x = -0.05,
                y = 0.5,
                yref = "paper",
                xref = "paper",
                showarrow = FALSE,
                font = list(size = 16,
                            color ="white"),
                textangle = -90))) %>% 
  plotly_layout_group () %>%
  plotly_config(infobutton_7)  %>% 
  plotly_end()
```


### Casos nuevos por millón

```{r}
# allCities <- deps1 %>%
#  group_by(REGION) %>%
#  plot_ly(x = ~Fecha, y = ~pmav_new) %>%
#  add_lines(alpha = 0.1, name = "Otros Departamentos", hoverinfo = "none", 
#              line = list(color = "#64889a"),
#                            width = 1)

#allCities %>%
#  filter(REGION == "LIMA") %>%
#  add_lines(name = "LIMA")

plots <- lapply(vars.pmav.new, function(var) {
  dep %>%
  arrange(dat) %>%
    group_by(dep) %>%
    plot_ly() %>%
    add_lines(x = ~dat, y = ~mav.pos.new.hab,
              name = "Otras regiones", hoverinfo = "none", 
              line = list(color = "#007e7b"),
              width = 0.5,
              showlegend = ifelse(var == last.mav.new,T,F)) %>%
    filter(dep == ifelse(var=="LA_LIBERTAD","LA LIBERTAD",
                            ifelse(var=="MADRE_DE_DIOS","MADRE DE DIOS",
                                   ifelse(var=="SAN_MARTIN","SAN MARTIN",var))))%>%
    group_by(dep) %>%
    add_lines(x = ~dat, y = ~mav.pos.new.hab,
              text = paste(dep %>% filter(dep==ifelse(var=="LA_LIBERTAD","LA LIBERTAD",
                                                           ifelse(var=="MADRE_DE_DIOS","MADRE DE DIOS",
                                                                  ifelse(var=="SAN_MARTIN","SAN MARTIN",var)))) %>% dplyr::select(days.end) %>% .$days.end, "días desde hoy"),
              hovertemplate = paste('<b>Fecha</b>: %{x}',
                                    '<br><b>Media Móvil</b>: %{y:.2f}<br>',
                                    '<b>%{text}</b>'),
              name = ifelse(var == last.mav.new,"Media Móvil",var),
              legendgroup = 'group1',
              showlegend = ifelse(var == last.mav.new,T,F), 
              line = list(color = "#ffa600", width = 4)
    ) %>%
    add_segments(x = "2020-04-08", xend = "2020-04-08", 
                 y = 0, yend = max(dep$mav.pos.new.hab,na.rm = T),
                 text="2020-04-08",name="Inicio de Pruebas Rápidas",
                 hovertemplate = paste('<b>%{text}</b>'),
                 legendgroup = 'group2',
                 showlegend = ifelse(var == last.mav.new,T,F),
                 width=2, 
                 line = list(color = "rgb(60,141,47)", 
                             width = 2, 
                             dash = "dot")
    ) %>%
    layout(xaxis = list(range = c(min(dep$dat),
                                  max(dep$dat)),
                        color = "white"),
           yaxis = list(range = c(min(dep$mav.pos.new.hab),
                                  max(dep$mav.pos.new.hab)),
                        color = "white",
                        title = ""),
           annotations = list(text = ifelse(var=="LA_LIBERTAD","<b>LA LIBERTAD<b>",
                                            ifelse(var=="MADRE_DE_DIOS","<b>MADRE DE DIOS<b>",
                                                   ifelse(var=="SAN_MARTIN","<b>SAN MARTIN<b>",paste0("<b>",var,"<b>")))),
                              x = 0, y = 1.15,
                              yref = "paper",xref = "paper",
                              xanchor = "left",yanchor = "top",
                              showarrow = FALSE,
                              font = list(size = 16,
                                          color = "white")),
           legend = list(orientation = "h",  
                         xanchor = "center",
                         yanchor = "bottom",
                         x = 0.5,
                         y = -0.125,
                         font = list(color = "white")))
})

subplot(plots, nrows = 5, shareX = T, titleX = F,shareY=T) %>%
  layout(title = list(text = "<b>Media móvil (7 días) - Casos nuevos por millón de hab.</b>",
                      font = list(size = 24,
                                  color = "white")),
         annotations = list(
           list(text = "<b>Fecha de reporte</b>",
                x = 0.5,
                y = -0.09,
                yref = "paper",
                xref = "paper",
                showarrow = FALSE,
                font = list(size = 16,
                            color = "white")),
           list(text = "<b>Media móvil  - Casos nuevos por millón de hab.</b>",
                x = -0.05,
                y = 0.5,
                yref = "paper",
                xref = "paper",
                showarrow = FALSE,
                font = list(size = 16,
                            color = "white"),
                textangle = -90))
  ) %>% 
  plotly_layout_group_2 () %>%
  plotly_config(infobutton_8)  %>% 
  plotly_end()


```


### Casos nuevos desde fecha de reporte
```{r}
plots <- lapply(vars.mav.new, function(var) {
  dep %>%
    group_by(dep) %>%
    plot_ly(x = ~dat, y = ~mav.pos.new) %>%
    add_lines(name = "Otras regiones", hoverinfo = "none", 
              line = list(color = "#007e7b"),
              width = 0.5,
              showlegend = ifelse(var == last.mav.new,T,F)) %>%
    filter(dep == ifelse(var=="LA_LIBERTAD","LA LIBERTAD",
                            ifelse(var=="MADRE_DE_DIOS","MADRE DE DIOS",
                                   ifelse(var=="SAN_MARTIN","SAN MARTIN",var)))) %>%
    add_lines(text = paste(dep %>% filter(dep==ifelse(var=="LA_LIBERTAD","LA LIBERTAD",
                                                           ifelse(var=="MADRE_DE_DIOS","MADRE DE DIOS",
                                                                  ifelse(var=="SAN_MARTIN","SAN MARTIN",var)))) %>% dplyr::select(days.start) %>% .$days.start, "días desde el primer reporte"),
              hovertemplate = paste('<b>Fecha</b>: %{x}',
                                    '<br><b>Media Móvil</b>: %{y:.2f}<br>',
                                    '<b>%{text}</b>'),
              name = ifelse(var  == last.mav.new,"Media Móvil",var),
              legendgroup = 'group1',
              showlegend = ifelse(var == last.mav.new,T,F), 
              line = list(color = "#ffa600", width = 4)
    ) %>%
    layout(xaxis = list(range = c(min(dep$dat),
                                  max(dep$dat)),
                        color = "white"),
           yaxis = list(range = c(min(dep$mav.pos.new,
                                      max(dep$mav.pos.new))),
                        color = "white",
                        title = ""),
           annotations = list(text = ifelse(var=="LA_LIBERTAD","<b>LA LIBERTAD<b>",
                                            ifelse(var=="MADRE_DE_DIOS","<b>MADRE DE DIOS<b>",
                                                   ifelse(var=="SAN_MARTIN","<b>SAN MARTIN<b>",paste0("<b>",var,"<b>")))),
                              x = 0, y = 1.15,
                              yref = "paper",xref = "paper",
                              xanchor = "left",yanchor = "top",
                              showarrow = FALSE,
                              font = list(size = 16,
                                          color = "white")),
           legend = list(orientation = "h",  
                         xanchor = "center",
                         yanchor = "bottom",
                         x = 0.5,
                         font = list(color = "white")))%>% 
  partial_bundle()
})

subplot(plots, nrows = 5, shareX = T, titleX = F,shareY=T) %>%
  layout(title = list(text = "<b>Media móvil (7 días) - Casos nuevos desde primer reporte</b>",
                      font = list(size = 24,
                                  color = "white")),
         annotations = list(
           list(text = "<b>Días desde primer reporte de casos en cada Región</b>",
                x = 0.5,
                y = -0.065,
                yref = "paper",
                xref = "paper",
                showarrow = FALSE,
                font = list(size = 16,
                            color = "white")),
           list(text = "<b>Media móvil - Casos nuevos</b>",
                x = -0.05,
                y = 0.5,
                yref = "paper",
                xref = "paper",
                showarrow = FALSE,
                font = list(size = 16,
                            color = "white"),
                textangle = -90))
  ) %>% 
  plotly_layout_group_2 () %>%
  plotly_config(infobutton_9)  %>% 
  plotly_end()

```

Columm 2 {data-width=300}
-------------------------------------

### Infograma {.bg}

```{r}
# dep %>% 
#   st_set_geometry(NULL) %>% 
#   select(dep, pos) %>% 
#   mutate(pos = as.integer(round((pos/sum(pos))*100))) %>% 
#   waffle(rows = 5, title = "Your basic waffle chart")
# library(extrafont)
# library(emojifont)
# library(sysfonts)
# "C:/Users/Jorge Ruiz/Desktop/fontawesome-webfont.ttf"
# "C:/Windows/Fonts/fontawesome-webfont.ttf"
# font_add("FontAwesome", regular = "C:/Users/edgar/Desktop/font-awesome-4.7.0/fonts/fontawesome-webfont.ttf")
# font_import("C:/Windows/Fonts/fontawesome-webfont.ttf")
# load.fontawesome(font = 'C:/Users/edgar/Desktop/font-awesome-4.7.0/fonts/fontawesome-webfont.ttf')
# load.fontawesome(font = "C:/Users/edgar/Desktop/font-awesome-4.7.0/fonts/FontAwesome.otf")


#install.packages('extrafont')
# library(extrafont)
# library(waffle)
# loadfonts(device = "win")
# 
# waffle(c(50,20), rows = 5, title = "Your basic waffle chart", 
#        use_glyph = "male",glyph_size=10)

library(hrbrthemes)
library(ggwaffle)
library(waffle)
library(waffle)
library(extrafont)
loadfonts(device = "win")


dep %>% 
  mutate(dep = ifelse(dep =="LIMA" | dep =="CALLAO", "Lima Metropolitana", "Otras Regiones")) %>% 
  group_by(dep
  ) %>% 
  dplyr::summarize(max = sum(max(pos))
  ) %>%
  dplyr::mutate(max = round(max/sum(max)*100),
         dep = as.factor(dep)
  )%>%
  ggplot(aes(label = dep, values = max)) +
  geom_pictogram(n_rows = 20, aes(colour = dep), flip = TRUE, make_proportional = T,
    family = "FontAwesome", size =10) +
  scale_color_manual(
    name = NULL,
    values = c("#0e5871", "#ffa600"),
    labels = c("Lima Metropolitana 92%", "Regiones 8%")
  ) +
  scale_label_pictogram(
    name = NULL,
    values = c("male", "male"),
    labels = c("Lima Metropolitana 92%", "Regiones 8%")
  ) +
  theme_ipsum_rc(grid="") +
  theme_enhance_waffle() +
  theme(legend.key.height = unit(2.25, "line")) +
  theme(legend.text = element_text(colour = "white"))+ theme(plot.background = element_rect(fill = "black"))+
    theme(plot.margin = unit(c(0,0,0,0), "cm"))


```

### Tabla por región {.bg}
```{r}
c.dep %>% 
  select(Region = dep,
         Casos = pos,
         `Casos nuevos` = pos.new,
         Fallecidos = pas,
         `Fallecidos nuevos` = pas.new,
         Pruebas = smp) %>% 
  arrange(desc(Casos))%>% 
  st_set_geometry(NULL) %>%  
  DT::datatable(options = list(
    bPaginate = FALSE, 
    dom = 't'), 
    rownames = F) %>% 
  formatStyle(columns = c('Region', 'Casos', 'Casos nuevos', 'Fallecidos', 'Fallecidos nuevos', 'Pruebas'), 
              backgroundColor = 'black', color = 'white')
```

América Latina 
=====================================  


Column 1 
-------------------------------------


### Casos Nuevos {.bg}

```{r}
plots <- lapply(vars_latam_mav, function(var) {  

LATAM %>%
  group_by(location) %>%
  plot_ly(x = ~date, y = ~mav.pos.new)%>%
  add_lines(name = "Otras regiones", hoverinfo = "none", 
            line = list(color = "#007e7b",
            width = 0.7),
            showlegend = ifelse(var == vars_latam_mav[length(vars_latam_mav)],TRUE,FALSE))%>%
  filter(location == var) %>%
  add_lines(text = var,
            hovertemplate = paste('<b>Fecha</b>: %{x}',
                                  '<br><b>Media Móvil</b>: %{y:.2f}<br>',
                                  '<b>%{text}</b>'),
            name = ifelse(var == vars_latam_mav[length(vars_latam_mav)],"Media Móvil",var),
            showlegend = ifelse(var == vars_latam_mav[length(vars_latam_mav)],TRUE,FALSE), 
            line = list(color = "#ffa600", width = 4)
  ) %>%
    layout(xaxis = list(range = c(min(as.Date("2020-02-28")),
                                  max(LATAM$date)),
                        color = "white"),
           yaxis = list(color = "white",
                        title = "", type ="log", tickmode="linear"
                        ),
           annotations = list(text = ifelse(var=="Mexico","México",
                                            ifelse(var=="Brazil","Brasil",
                                                   ifelse(var=="Peru","Perú",var))),
                              x = 0, y = 0.9,
                              yref = "paper",xref = "paper",
                              xanchor = "left",yanchor = "top",
                              showarrow = FALSE,
                              font = list(size = 16,
                                          color = "white")),
           legend = list(orientation = "h",  
                         xanchor = "center",
                         yanchor = "bottom",
                         x = 0.5,
                         y = -0.125,
                         font = list(color = "white")))%>% 
  partial_bundle()
})


subplot(plots, nrows = 3, shareX = T, titleX = F,shareY=T)%>%
  layout(title = list(text = "<b>Media móvil de casos nuevos - América Latina</b>",
                      font = list(size = 24,
                                  color = "white")),
         annotations = list(
           list(text = "<b>Fecha de reporte</b>",
                x = 0.5,
                y = -0.09,
                yref = "paper",
                xref = "paper",
                showarrow = FALSE,
                font = list(size = 16,
                            color = "white")),
           list(text = "<b>Media móvil - Nuevos casos por día</b>",
                x = -0.08,
                y = 0.5,
                yref = "paper",
                xref = "paper",
                showarrow = FALSE,
                font = list(size = 16,
                            color = "white"),
                textangle = -90)),
         yaxis = list(type="log", tickmode="linear")
  )  %>% 
  plotly_layout_group_2 () %>%
  plotly_config(infobutton_10)  %>% 
  plotly_end()
```



Column 2 
-------------------------------------

### Todos los paises {.bg}


```{r}

LATAM %>%ungroup() %>%
  dplyr::mutate(location = ifelse(location=="Mexico","México",
                                            ifelse(location=="Brazil","Brasil",
                                                   ifelse(location=="Peru","Perú",location)))) %>% group_by(location) %>%
  highlight_key(~location) %>%
  plot_ly(x = ~date, y = ~mav_new, text = ~location, colors = "YlOrRd",split=~location,mode="lines") %>%
  highlight(on = "plotly_hover", off = "plotly_doubleclick") %>%
    layout(xaxis = list(range = c(min(as.Date("2020-02-28")),
                                  max(LATAM$date)),
                        color = "white",
                        title ="<b>Fecha de Reporte</b>"),
           yaxis = list(color = "white",
                        title = "", type ="log", tickmode="linear"
                        ),
           annotations = list(text = "<b>Media móvil de nuevos casos por país</b>",
                              x = -0.08, y = 0.5,
                              yref = "paper",xref = "paper",
                              xanchor = "middle",yanchor = "middle",
                              showarrow = FALSE,
                              font = list(size = 16,
                                          color = "white"),
                textangle = -90),
           legend = list(orientation = "h",  
                         xanchor = "center",
                         yanchor = "bottom",
                         x = 0.5,
                         y = -0.125,
                         font = list(color = "white"))) %>% 
  plotly_layout_group_2 () %>%
  plotly_config(infobutton_10)  %>% 
  plotly_end()
```




# Acerca de

## Columna única

**Dashboard COVID-19 del Consorcio en Epidemiología y Ecología Espacial de Enfermedades**

Este dashboard y sus visualizaciones han sido diseñadas para asistir en el análisis de las tendencias que la pandemia de COVID-19 tiene en el Perú.

Última actualización: `r c.date`

+ Detalles técnicos 

Se utilizó la interfaz [Rmarkdown](https://rmarkdown.rstudio.com/) y el lenguaje de programación [R](https://www.r-project.org/) para producir las visualizaciones aquí presentes.

Principales paquetes utilizados

-Tablero - [flexdashboard](https://rmarkdown.rstudio.com/flexdashboard/) 

-Tablas - [DT](https://rstudio.github.io/DT/)

-Mapas - [Leaflet](https://leafletjs.com/)

-Visualizaciones interactivas - [Plotly](https://plotly.com/)

-Manipulación de datos - [tidyverse](https://www.tidyverse.org/)


+ Fuente de datos

Los datos de Perú provienen del [Handbook Covid-19 Perú](https://jincio.github.io/COVID_19_PERU/index.html).
Esta base de datos a sido construida utilizando los [reportes del Ministerio de Salud de Perú (MINSA)](https://covid19.minsa.gob.pe/sala_situacional.asp) a nivel nacional y regional.

Los datos de América Latina provienen de [Our World in Data](https://ourworldindata.org/coronavirus) de la [Universidad de Oxford](https://www.oxfordmartin.ox.ac.uk/global-development).

+ Código fuente

La documentación y código fuente se encuentran en [github](https://github.com/ce4-peru/ce4-peru.github.io).

+ Registro de cambios

14 de Mayo de 2020 - Lanzamiento 




